【裁判字號】    96,重訴,63
【裁判日期】    980617
【裁判案由】    毒品危害防制條例等
【裁判全文】
臺灣板橋地方法院刑事判決              96年度重訴字第63號
公  訴  人  臺灣板橋地方法院檢察署檢察官
被      告  戊○○
                    （現羈押在臺灣台北看守所）
選任辯護人  官信成律師
被      告  丙○○
                    （另案在臺灣臺南監獄執行中）
                    （現寄押在臺灣臺北監獄臺北分監）
選任辯護人  姚念林律師
            馮志剛律師
被      告  丁○○
選任辯護人  廖于清律師
被      告  乙○○
                    （另案在臺灣宜蘭監獄執行中）
                    （現寄押在臺灣臺北監獄臺北分監）
選任辯護人  蕭銘毅律師
上列被告因違反毒品危害防制條例案件，經檢察官提起公訴（96
年度偵字第16450 、19421 、19422 、22690 、27059 號），本
院判決如下：
    主  文
戊○○犯如附表所示之罪，各處如附表所示之刑，並各沒收如附
表「罪名、處刑及沒收」欄所示之物。應執行有期徒刑拾年，
扣案INNO廠牌行動電話壹具（含門號0000000000號SI
M 卡壹枚）、GEO 廠牌行動電話壹具（含門號00000000
00號SIM 卡壹枚）均沒收，販賣毒品所得新臺幣貳仟元沒收，
如全部或一部不能沒收時，以其財產抵償之，販賣毒品所得新臺
幣拾壹萬玖仟貳佰元連帶沒收，如全部或一部不能連帶沒收時，
其中新臺幣壹仟元以其與丙○○之財產連帶抵償之，其中新臺幣
柒萬仟元，以其與丁○○之財產連帶抵償之，其中新臺幣肆萬
伍仟貳佰元以其與丁○○、丙○○之財產連帶抵償之，如附表編
號十「罪名、處刑及沒收」欄所示販賣毒品所得行動電話門號SI
M 卡壹枚連帶沒收，如不能連帶沒收時，連帶追徵其價額或連帶
以其與丁○○、丙○○之財產抵償之，販賣毒品所得行動電話門
號0000000000號SIM 卡壹枚連帶沒收，如不能連帶沒
收時，連帶追徵其價額或連帶以其與丁○○之財產抵償之，扣案
第一級毒品海洛因拾肆包（合計驗餘淨重貳拾玖點伍貳公克）、
第二級毒品甲基安非他命陸包（合計驗餘淨重肆拾壹點壹公克
）、大麻壹包（淨重伍點壹肆公克）均沒收銷燬，其外包裝袋共
貳拾壹只、扣案分裝袋盒、研磨機壹台均沒收。
丁○○犯如附表編號四至十八所示之罪，各處如附表編號四至十
八所示之刑，並各沒收如附表編號四至十八「罪名、處刑及沒收
」欄所示之物。應執行有期徒刑貳拾陸年，扣案INNO廠牌行動電
話壹具（含門號0000000000號SIM 卡壹枚）、GEO 廠
牌行動電話壹具（含門號0000000000號SIM 卡壹枚）
均沒收，販賣毒品所得新臺幣拾壹萬捌仟貳佰元連帶沒收，如全
部或一部不能連帶沒收時，其中新臺幣柒萬仟元以其與戊○○
之財產連帶抵償之，其中新臺幣肆萬伍仟貳佰元以其與戊○○、
丙○○之財產連帶抵償之，如附表編號十「罪名、處刑及沒收」
欄所示販賣毒品所得行動電話門號SIM 卡壹枚連帶沒收，如不能
連帶沒收時，連帶追徵其價額或連帶以其與戊○○、丙○○之財
產抵償之，販賣毒品所得行動電話門號0000000000號
SIM 卡壹枚連帶沒收，如不能連帶沒收時，連帶追徵其價額或連
帶以其與戊○○之財產抵償之，扣案第一級毒品海洛因拾肆包（
合計驗餘淨重貳拾玖點伍貳公克）均沒收銷燬，其外包裝袋共拾
肆只、扣案分裝袋盒、研磨機壹台均沒收。
丙○○犯如附表編號二、五至八、十、十二至十五、十七、十八
所示之罪，各處如附表編號二、五至八、十、十二至十五、十七
、十八所示之刑，並各沒收如附表編號二、五至八、十、十二至
十五、十七、十八「罪名、處刑及沒收」欄所示之物。應執行有
期徒刑貳拾伍年，扣案INNO廠牌行動電話壹具（含門號0000
000000號SIM 卡壹枚）、GEO 廠牌行動電話壹具（含門號
0000000000號SIM 卡壹枚）均沒收，販賣毒品所得新
臺幣肆萬陸仟貳佰元連帶沒收，如全部或一部不能連帶沒收時，
其中新臺幣壹仟元以其與戊○○之財產連帶抵償之，其中新臺幣
肆萬伍仟貳佰元以其與戊○○、丁○○之財產連帶抵償之，如附
表編號十「罪名、處刑及沒收」欄所示販賣毒品所得行動電話門
號SIM 卡壹枚連帶沒收，如不能連帶沒收時，連帶追徵其價額或
連帶以其與戊○○、丁○○之財產抵償之，扣案第一級毒品海洛
因拾肆包（合計驗餘淨重貳拾玖點伍貳公克）均沒收銷燬，其外
包裝袋共拾肆只、扣案分裝袋盒、研磨機壹台均沒收。
丙○○其餘被訴部分無罪。
乙○○無罪。
    事  實
一、戊○○前因贓物案件，經臺灣臺北地方法院以九十四年度簡
    字第二二○一號刑事簡易判決判處有期徒刑三月，於民國九
    十四年十月三十一日判決確定，並於九十五年一月二十日易
    科罰金執行完畢（致使本件構成累犯）。詎其猶不知悔改，
    明知大麻屬毒品危害防制條例所定之第二級毒品，依法不得
    持有，竟基於持有第二級毒品大麻之犯意，於如附表編號一
    「犯罪事實」欄所示時、地，非法持有大麻。另其亦明知海
    洛因、甲基安非他命分係毒品危害防制條例所定之第一級、
    第二級毒品，依法均不得持有或販賣，竟基於販賣第一級毒
    品海洛因、販賣第二級毒品甲基安非他命以營利之犯意，於
    如附表編號三「犯罪事實」欄所示時、地，販賣第二級毒品
    甲基安非他命予乙○○。戊○○另與丁○○、丙○○共同基
    於販賣第一級毒品海洛因、第二級毒品甲基安非他命以營利
    之犯意聯絡，於如附表編號二、四至十八「犯罪事實」欄所
    示時間，由丁○○負責管理戊○○所購入之第一級毒品海洛
    因及第二級毒品毒品甲基安非他命，分由戊○○、丁○○、
    丙○○接聽交易毒品電話，經戊○○、丁○○決定交易毒品
    內容後，復由丙○○依戊○○、丁○○之指示，將毒品交付
    予買家及收取價金、行動電話SIM 卡之方式，共同販賣第一
    級毒品海洛因、第二級毒品甲基安非他命予己○○等人（各
    次實際實行販賣毒品行為之被告、販賣毒品之對象、種類、
    價格、數量均詳如附表編號二、四至十八「犯罪事實」欄所
    載）。
二、嗣經警分別於九十六年五月十五日上午五時許，因追緝丙○○，乃在臺北縣永和市○○路○段一二七號二樓D 室經屋主
    癸○○○之同意執行搜索，扣得戊○○所有之第二級毒品甲
    基安非他命四包（合計淨重四十一點三二公克）及第二級毒
    品大麻一包（淨重五點一四公克）、於九十六年七月十二日
    凌晨二時四十分許，在臺北縣中和市○○路二四號緝獲戊○○，扣得戊○○所有INNO廠牌行動電話一具（含門號000
    0000000號SIM 卡一枚），並偕同戊○○至臺北縣中
    和市○○路九號十六樓之三五緝獲丁○○，經渠等同意在該
    址執行搜索，扣得戊○○所有之第一級毒品海洛因十四包（
    合計淨重二十九點五二公克）、分裝袋三盒、研磨器一台、
    丁○○所有GEO 廠牌行動電話一具（含門號0000000
    000號SIM 卡一枚）。另於九十六年七月十二日上午八時
    許在臺北縣中和市○○路七二號一樓因另案查獲己○○後，
    依己○○之供述而循線偵悉上情。
三、案經臺北市政府警察局移送臺灣板橋地方法院檢察署檢察官
    偵查起訴。
    理  由
甲、有罪部分
壹、程序方面：
一、有關乙○○於警詢、偵查中自白之證據能力：
（一）按被告之自白，非出於強暴、脅迫、利誘、詐欺、疲勞訊
      問、違法羈押或其他不正之方法，且與事實相符者，得為
      證據，刑事訴訟法第一百五十六條第一項定有明文。
（二）被告乙○○固辯稱：伊於警詢時毒癮發作，係警察先將筆
      錄打好，再要求伊照筆錄陳述，檢察官偵訊時告以若不依
      警詢筆錄陳述，將予收押禁見，伊只好依警詢筆錄為不實
      之陳述云云。經查，被告乙○○於本院審理中自承：警詢
      時，警察並未讓伊看著已製作好的筆錄逐字照念，且伊也
      不可能背得起來筆錄內容等語明確，且被告乙○○於製作
      警詢筆錄時，係由二名警員與被告乙○○同在偵訊室內進
      行，採一問一答方式製作，由警員一人發問、一人以電腦
      打紀錄（該名紀錄人員亦偶而發問），嗣被告回答後，警
      員會再次確認其真意始為記載；全程連續錄音錄影，錄影
      帶內容與警詢筆錄記載相符。訊問過程中，警方之態度、
      語調平和，且請被告抽菸，亦多次因被告乙○○要求喝水
      前去倒水，並未對被告施以強暴、脅迫等不正方法違法取
      供，而被告針對警員之各項提問均自行陳述，語意連貫清
      晰，且神情無異狀，應答語調、態度自然，未有答非所問
      、精神恍惚或意識不清等情狀，業經本院勘驗上開警詢錄
      影畫面，並製作勘驗筆錄一份附卷（見本院卷〔二〕第三
      頁、第四頁），是被告乙○○上開所辯顯非可採，則其辯
      護人以檢察官偵訊筆錄亦因延續之前警詢時不正方法訊問
      之影響，認檢察官偵訊筆錄亦無任意性，自屬無據，況被
      告乙○○於檢察官偵訊時不僅與警詢時相同之陳述，並自
      行供述警詢時所未提及之其他交易毒品內容，且於檢察官
      提示被告戊○○之筆錄時，尚且表示自己之意見無礙，從
      而，被告乙○○前揭警、偵訊時所為自白，應均係出於其
      自由意志，均得作為證據。
二、關於共同被告於警、偵訊時所為不利於己之陳述，對其他共
    同被告而言，均屬被告以外之人審判外之陳述，其證據能力
    之說明：
（一）按被告以外之人於司法警察調查中所為之陳述，與審判中
      不符時，其先前之陳述具有較可信之特別情況，且為證明
      犯罪事實存否所必要者，得為證據，刑事訴訟法第一百五
      十九條之二定有明文。至警詢中之陳述具備可信性與必要
      性，事實審法院除應衡酌該警詢筆錄作成之外部情況，就
      詢問有無出於不正方法、陳述是否出於非任意性等適法性
      與否為整體之考量外，應兼顧基於發見真實之需求，具有
      重要關係。經查：共同被告乙○○於警詢之供述，並無不
      正訊問或非出於任意性之情形，業如前述，且其所述尚涉
      及不利自身之內容，衡情顯較少權衡利害得失或受他人干
      預。而共同被告丁○○於警詢時，依其筆錄記載內容，係
      採取一問一答方式，且於九十六年七月十二日下午一時四
      十分至下午三時五分止製作被告丁○○警詢筆錄時，同案
      被告丙○○尚未緝獲，同案被告戊○○亦尚在製作警詢筆
      錄，而另案被告己○○雖業於同日中午十二時五分完成第
      一次警詢筆錄，然觀諸己○○該次筆錄中，係陳稱向綽號
      「小胖」、「小四」之人購買毒品，並未供述向被告戊○○購買毒品或指認被告戊○○之照片，待己○○於同日下
      午一時十五分至下午二時許間製作第二次警詢筆錄時，始
      指認向「四哥」即被告戊○○購買毒品等情，是被告丁○○製作前揭警詢筆錄時有關不利被告戊○○之供述，並未
      受其他同案、另案被告供述之影響，且其於該次警詢中，
      尚稱：「（問：你稱你與戊○○十幾年前就已認識，且現
      同居人關係，那你又為何會指證他有販賣毒品？）我只是
      實話實說。」等語明確，是被告丁○○所辯稱：警詢當時
      受到警察誤導云云，尚難採信，其於警詢時有關被告戊○○販賣毒品牟利養家之供述，憑信性甚高，該筆錄內容之
      公正客觀性即無由質疑。綜上情況判斷，本院認被告丁○○、乙○○二人於警詢時之陳述，具有較可信之特別情況
      ，且其警詢筆錄基於發見真實之需求並有重要關係，而為
      證明犯罪事實之存否並有必要，故被告丁○○、乙○○二
      人警詢之陳述，本院認符合刑事訴訟法第一百五十九條之
      二之情形，依法有證據能力。
（二）次按「被告以外之人於偵查中向檢察官所為之陳述，除顯
      有不可信之情況者外，得為證據」，刑事訴訟法第一百五
      十九條之一第二項定有明文，自為傳聞法則之例外。另共
      同被告之陳述，本質上屬於「證人」，故共同被告之陳述
      是否可以採信，本應以證人之身分調查，故檢察官偵查訊
      問時，應將共同被告以證人之身分加以具結，程序方為妥
      適。證人即共同被告丙○○之辯護人以：被告丙○○於檢
      察官偵訊時，因受有槍傷在院治療，精神狀態不佳云云為
      辯，認被告丙○○於檢察官偵訊時具結所為證述並無證據
      能力，惟查，被告丙○○於九十六年七月十六日下午五時
      三十分許為警緝獲時因左小腿受有槍傷，而送至臺北市立
      聯合醫院和平院區治療，其於九十六年七月十七日凌晨一
      時十分許在該院接受警詢後表示：希望待出院接受第二次
      詢問時才做陳述等語，當日並未接受檢察官偵訊，迨於九
      十六年八月二十日、九十六年十月十二日始到庭接受檢察
      官偵訊，距離受槍傷時間已分別相隔一月餘、近三月，且
      於檢察官偵訊中均矢口否認自己有何販賣毒品犯行，並供
      述之前於九十六年七月十七日在醫院所為警詢內容不實，
      顯無被告丙○○及其辯護人所稱精神狀態不佳情形，核先
      敘明。又本件共同被告丙○○、乙○○、丁○○於偵查中
      之陳述，檢察官係以證人之身分訊問之，並令之具結作證
      ，且嗣均經辯護人及檢察官於本院審理中行交互詰問，是
      證人即共同被告丙○○、乙○○、丁○○於偵查中向檢察
      官所為之陳述，並無顯有不可信之情況，依上開規定，此
      部分經調查之證據，亦均有證據能力。
三、有關證人己○○於九十六年七月十二日警詢及證人丑○○於
    警詢時之陳述之證據能力：
    查證人己○○、丑○○前揭時間於警詢之陳述，屬被告以外
    之人於審判外所為之陳述，其於警詢之陳述，與審判中之陳
    述並不一致，而依證人己○○、丑○○於警詢當時之客觀環
    境及條件加以觀察，該二證人上開警詢筆錄應係按證人自行
    之供述而為記載（詳如後述實體方面理由）。復查無其他積
    極事證足以證明上開二證人前揭警詢之陳述係出於警員以違
    背法定程序之手段所取得，其警詢所述應係出於其自由意志
    無疑。衡以上開二證人於警詢時之陳述，均係於另案為警查
    獲當日所為，記憶清晰，且未受他人左右而出於自然之陳述
    ，並於檢察官偵查中復為一致之陳述，相較於本院審理中所
    為證言，或因與被告同庭應訊，考量與被告間之利害關係故
    為有利被告之證詞，非無可能，是以，該二證人先前警詢中
    之陳述，具有較為可信之特別情況，且為證明被告犯罪事實
    存否所必要，依前揭規定旨意，應認具有證據能力。
四、證人己○○於九十六年十月二十六日、九十六年七月十二日
    、證人丑○○、壬○○、庚○○、寅○○、辛○○、辰○○
    、卯○○於檢察官訊問時具結所為證述之證據能力：
    又按被告以外之人於偵查中向檢察官所為之陳述，除「顯有
    不可信之情況者」外，得為證據，刑事訴訟法第一百五十九
    條之一第二項定有明文。查上開證人於偵查中向檢察官所為
    之言詞陳述，均經以證人身分具結在卷，合於法定要件，且
    依刑事訴訟法規定檢察官代表國家偵查犯罪、實施公訴，依
    法有訊問證人之權，證人須具結，而實務運作時，偵查中檢
    察官向被告以外之人所取得之陳述，原則上均能遵守法律規
    定，不致違法取供，其可信性極高，復查無「顯有不可信之
    情況」，依上開規定，乃屬傳聞證據之例外情形，而有證據
    能力。
五、有關卷附監聽譯文之證據能力部分，被告戊○○、丙○○、
    丁○○三人之辯護人均以該等監聽譯文係審判外陳述，認無
    證據能力，惟就譯文內容與實際對話是否相符一節，均不予
    爭執（見本院卷〔三〕第一百三十七頁背面、本院九十八年
    五月十三日審判筆錄第三頁至第四頁）。經查：
（一）本件有關如附表編號四、十、十一、十三、十五、十七、
      十八「犯罪事實」欄所示犯行，本判決所引用之監聽譯文
      ，係由臺灣板橋地方法院檢察署檢察官依法核發通訊監察
      書，並據以實施通訊監察，有通訊監察書暨電話附表二份
      附卷可憑（見九十六年度偵字第二七○五九號偵查卷第四
      十五至第五十三頁）。而前開通訊監察書符合各項法定要
      件。是上開監聽符合通訊保障及監察法之法定程序，應具
      有證據能力。
（二）至如附表編號五、六、十四、十六「犯罪事實」欄所引用
      之監聽譯文內容，固未見相關通訊監察書附於卷內，惟上
      開監聽時間，雖通訊保障及監察法尚未修正增訂（九十六
      年七月十一日修正）關於違法監聽情節重大所取得之內容
      或證據無證據能力之規定，惟刑事訴訟關於證據能力之有
      無，係屬程序法規範之事項，依程序從新原則，自應適用
      通訊保障及監察法所修正增訂關於證據能力之特別規定，
      作為審酌違法監聽之通訊監察譯文有無證據能力之依據。
      且刑事訴訟法第一百五十八條之四條文既謂「除法律另有
      規定外」，始適用該條所揭示之權衡法則，故關於違法進
      行通訊監察行為「情節重大者」，所取得之證據資料是否
      具有證據能力之判斷，自應優先適用通訊保障及監察法第
      五條第五項、第六條第三項特別規定，而排除刑事訴訟法
      第一百五十八條之四關於權衡法則規定之適用。亦即僅在
      違反通訊保障及監察法進行通訊監察「情節並非重大」之
      情形，始回歸適用刑事訴訟法相關之規定（包括同法第一
      百五十八條之四規定），以判斷其有無證據能力（最高法
      院九十八年度台上字第一四九五號判決意旨參照）。上開
      對被告丁○○所使用之門號0000000000號行動
      電話於九十六年六月十日、十一日、十七日所為電話監聽
      及對證人即另案被告辰○○使用之門號00000000
      00號行動電話於九十六年五月二十五日所為電話監聽，
      均欠缺通訊監察書，唯上開二門號嗣經臺灣板橋地方法院
      檢察署分別於九十六年六月十五日、九十六年五月三十日
      核發九十六年甲○榮後聲監（續）字○○○八八五號、九
      十六年甲○榮後聲監（續）字○○○七六七號通訊監察書
      在案，應屬司法警察於實施前案監聽後發現有擴線監聽必
      要而為，且監聽時間尚屬短暫，影響被告丁○○、另案被
      告辰○○權益非鉅，是上開無票監聽情節應非重大，且非
      明知違法而故意為之。參以本件被告所涉販賣第一級、第
      二級毒品十數次，危害社會治安甚鉅，如依法聲請監聽，
      必可發現該項證據，考量上開監聽譯文既經各該通話之證
      人於檢察官偵訊時、本院審理中，及被告戊○○、丁○○
      、丙○○及其辯護人確認該等通信對話內容，且屬認定本
      件販毒之重大犯罪事實有無所必要，本院認上開通訊監察
      譯文係司法警察基於職務實際聽寫紀錄，並非兩造自行製
      作而提出，當無偏頗袒護或故為增刪之虞，且其內容復經
      對話當事人肯認為當時問答之內容，堪認係於特別可信之
      情況下所製作之文書，依刑事訴訟法第一百五十九條之四
      第三款之規定，得為證據。
六、本件認定事實所引用之其他卷證資料，並無證據證明係公務
    員違背法定程序所取得，且檢察官、被告戊○○、丁○○、
    丙○○三人及其辯護人於本院準備程序及審判期日時均表示
    同意作為證據而不予爭執，且迄至言詞辯論終結前亦未再聲
    明異議，依刑事訴訟法第一百五十九條之五第一項之規定，
    本件認定事實所引用之其他證據，均有證據能力。
貳、實體方面：
一、訊據被告戊○○固坦承有如附表編號一、十三至十五所示持
    有第二級毒品大麻、販賣第二級毒品甲基安非他命予辛○○
    之犯行；被告丁○○固坦承有時幫忙接聽被告戊○○之行動
    電話之情；被告丙○○則坦承幫忙被告戊○○送海洛因予壬○○、送甲基安非他命予己○○等情不諱，惟被告戊○○矢
    口否認有何其餘如附表所示販賣第一級毒品海洛因、第二級
    毒品甲基安非他命之犯行，被告丁○○、丙○○亦均矢口否
    認有如附表所示販賣第一級毒品海洛因、第二級毒品甲基安
    非他命等犯行。被告戊○○辯稱：未販賣毒品予如附表編號
    二至十二、十六至十八所示之人云云；被告丁○○則以：伊
    與被告戊○○為同居人，僅於戊○○洗澡或睡覺時才幫忙接
    聽電話，未轉告販賣毒品事宜，亦未與戊○○一起販賣毒品
    云云為辯；被告丙○○辯稱：與被告戊○○認識多年，常幫
    忙戊○○處理雜務、照顧小孩、打掃、收取檳榔攤款項，故
    戊○○會給付伊零用錢，伊並未與戊○○共組販毒集團云云
    。惟查：
（一）有關如附表編號一「犯罪事實」欄所示被告戊○○持有第
      二級毒品大麻之事實，業經被告戊○○於本院審理中供承
      ：於九十六年五月十五日為警在臺北縣永和市○○路○段
      一二七號二樓D 室查扣之大麻一包，係綽號「一元」之成
      年男子，於九十六年五月十四日拿到伊上開住處送伊施用
      ，但伊並未施用等語在卷（見本院卷〔三〕九十八年五月
      十三日審判筆錄第十七頁）。且上開扣案之煙草一包送驗
      結果，確含第二級毒品大麻成分（淨重五點一四公克），
      此有法務部調查局九十六年九月十五日調科壹字第○九六
      二三○六七七六○號鑑定書一紙在卷足憑（見九十六年度
      偵字第一六四五○號偵查卷第二百三十二頁），應認上開
      扣案毒品確係第二級毒品大麻無誤。綜上卷附之各項文書
      、扣案證物等補強證據已足資擔保被告於本院審理中所為
      之上開任意性自白之真實性，是此部分之犯罪事實應堪認
      定。
（二）有關如附表編號三「犯罪事實」欄所示被告戊○○販賣第
      二級毒品甲基安非他命予乙○○部分：
  １、證人乙○○於警、偵訊時一致證稱：於九十六年四、五月
      間在臺北縣中和市○○路七二號二樓或永和市○○路○段
      一二七號二樓被告戊○○住處，以二千元代價，向被告戊○○購買甲基安非他命一公克等語明確（見九十六年度偵
      字第二七○五九號偵查卷第十二頁、第七十八頁），參以
      證人乙○○所證稱：九十六年四、五月間透過被告丙○○
      剛認識被告戊○○，知道戊○○有賣毒品，遂向戊○○購
      買毒品，嗣因與戊○○較為熟識，就幫忙送毒品，之後戊○○就會提供毒品予伊施用，無須再向戊○○購買毒品等
      節，尚符情理，且所為證述同時敘及自己參與送交毒品予
      買家等不利於己之內容，所述當值採信。
  ２、另經警於九十六年五月十五日上午五時許，在臺北縣永和
      市○○路○段一二七號二樓搜索，扣得之甲基安非他命六
      包（合計原淨重四十一點三二公克，合計驗餘淨重四十一
      點一三公克），確含第二級毒品甲基安非他命成分，有法
      務部調查局九十六年九月十五日調科壹字第○九六二三○
      六七七五○號鑑定書、內政部警政署刑事警察局九十六年
      九月二十八日刑鑑字第○九六○一三五八五五號鑑定書各
      一份在卷可稽（見九十六年度偵字第一六四五○號偵查卷
      第二百三十三頁、九十六年度偵字第二二六九○號偵查卷
      第一百二十三頁）。且被告戊○○於本院審理中，亦供承
      ：上開扣案第二級毒品甲基安非他命均伊所有等語無誤，
      足堪佐證。
（三）有關如附表編號二、四至八「犯罪事實」欄所示被告戊○○、丁○○、丙○○販賣第一級毒品海洛因予己○○部分
      ：
  １、有關附表編號二、四至六所示事實，業經證人己○○於九
      十六年十月二十六日於檢察官偵訊時具結證稱：門號00
      00000000號係伊所使用之行動電話，伊約於九十
      六年三月間起有撥打被告戊○○門號000000000
      0號行動電話，向被告戊○○、丙○○買海洛因，被告丙○○有時會代接戊○○的電話，伊係以一至二千元價格，
      購買海洛因一小包，約零點二至零點三公克；九十六年六
      月二日晚上八時十分許伊以0000000000號行動
      電話撥打前揭戊○○之門號0000000000號行動
      電話，係被告戊○○即「四哥」接聽，內容就是伊要向被
      告戊○○拿一萬一千元約一點八公克之海洛因；九十六年
      六月十日晚上十時十四分撥打丁○○之門號000000
      0000號行動電話，當天係要找被告戊○○買毒品，電
      話不通，就請對方與戊○○聯絡，拿毒品予伊，後來戊○○叫綽號「小四」之人送一點八公克，價格一萬一千元之
      海洛因予伊，「小四」姓范；於九十六年六月十一日下午
      四時二十四分許撥打丁○○之門號0000000000
      號行動電話，當天伊要找戊○○買毒品，電話不通，遂請
      對方與戊○○聯絡，後來戊○○亦請「小四」送一點三公
      克，價格一萬一千元之海洛因予伊，同日晚上十時十八分
      許，伊再撥打上開行動電話向對方抱怨毒品份量不足，因
      為應該要給伊一點八公克等語明確（見九十六年度偵字第
      一六四五○號偵查卷第二百七十九頁、第二百八十頁）。
  ２、有關附表編號七、八所示事實，亦經證人己○○於九十六
      年七月十二日警詢時陳稱：九十六年七月二、三日間某日
      中午十二時許在臺北縣中和市○○路大潤發對面全家便利
      商店前，以一千元價格向使用0000000000號行
      動電話之男子購買海洛因一包，另於九十六年七月十二日
      凌晨一、二時許在同址向綽號「小四」持用000000
      0000號行動電話之男子購買海洛因一包，「小四」即
      丙○○等語，復於同日檢察官偵訊時具結證稱：於九十六
      年七月二日向被告丙○○買海洛因一包一千元、於九十六
      年七月十二日在臺北縣中和市○○路向被告戊○○買海洛
      因一包一千二百元，二次均係撥打0000000000
      號行動電話，均被告丙○○接聽，戊○○、丙○○二人有
      一起販賣毒品等語一致（見九十六年度偵字第一六四五○
      號偵查卷第七十五頁、第八十一頁、第一百六十七頁、第
      一百六十八頁）。
  ３、行動電話門號0000000000號、0000000
      000號行動電話分別係被告戊○○、丁○○所有及使用
      之門號，此經被告戊○○、丁○○於本院審理中供明在卷
      ，並有遠傳電信股份有限公司於九十七年五月七日回覆之
      門號基本資料查詢表一件在卷可查（見本院卷〔一〕第二
      百零八頁、二百零九頁）。參諸卷附上開二門號之監聽譯
      文顯示：
   （1）於九十六年六月二日晚上八時十分九秒門號00000
        00000號（下稱A） 與門號0000000000
        號（己○○，下稱B） 對話內容：「A ：喂。B ：四哥
        我康仔（音）你現在方不方便我過去一下，很趕，一萬
        一，一樣。A ：好。」。
   （2）於九十六年六月十日晚上十時十四分七秒門號0000
        000000（下稱A） 與門號0000000000
        號（己○○，下稱B） 對話內容：「B ：大嫂，『四哥
        』在睡覺哦？A ：他出去了。B ：方不方便拿『一萬一
        』，我跟他講過，我每天多『一千』，拿『一萬一』，
        我拿『一萬二』給他啦…我每天都會還一千塊。A ：我
        知道，沒關係啦，好啦，現在嗎？B ：對，到那裏？A
        ：一樣啊，『全家』。」
   （3）於九十六年六月十一日下午四時二十四分三十八秒門號
        0000000000（下稱A） 與門號000000
        0000號（己○○，下稱B） 對話內容：「B ：我到
        了，拜託一下我「空仔」，我朋友一下要來拿，我很趕
        。A ：很趕啊。B ：到那裏？『全家』啊？我拿一萬二
        ，一樣每天多一千塊給你，快一點。」；同日下午四時
        二十九分三十七秒：「B ：大嫂，我到了。A ：快好了
        ，等一下。」；同日下午四時三十八分二十二秒：「B
        ：大嫂，還沒好啊？A ：我在電梯。B ：拜託一下。」
        ；同日晚上十時十八分三十三秒：「B ：大嫂，份量好
        像不夠哦？A ：因為沒有『那個』。B ：我秤差那麼多
        。A ：差多少？B ：才到『一五』而已，袋子要扣零點
        二啊。」
      由上開對話中，證人曾抱怨份量不足、及「每天多一千給
      你」、「每天都會還一千塊」、有秤重量、「袋子要扣零
      點二」等語，可知上開對話含有重量、利潤等考量與計算
      ，再依一般社會大眾之認知，買賣毒品係非法交易，以電
      話聯絡毒品交易，為恐遭通訊監察而被緝獲，均以晦暗不
      明之用語來表達交易毒品種類、數量等重要資訊，及證人
      己○○於檢察官偵訊中所具結證稱：係向被告戊○○等人
      買海洛因，沒有買過甲基安非他命等語，益見上開譯文內
      容係談論海洛因之交易，且就交易時間、地點、毒品價額
      等細節均有指明，核與證人己○○前揭於九十六年十月二
      十六日檢察官訊問時所為證述，互符一致，足以相互勾稽
      ，堪認證人己○○上開證述，並非無據。
  ４、證人己○○固於本院審理中翻稱：未向被告戊○○購買過
      毒品，只有向戊○○拿過免費的甲基安非他命，前揭九十
      六年六月二日與戊○○之通訊內容係述及伊向被告戊○○
      借款三十萬攤還利息之情，亦未曾向被告丁○○拿過任何
      東西，也沒有向丁○○提及買毒品之事、未直接向被告丙○○購買毒品云云，復改稱：曾打電話向被告戊○○買甲
      基安非他命，戊○○沒空，就叫「小四」丙○○拿一萬一
      千元之甲基安非他命予伊，有時候有收錢，有時候不方便
      就跟被告戊○○說先欠著，過幾天再給云云，然查，證人
      己○○於九十六年七月十二日係因另涉持有槍彈案件，為
      警查獲，經檢察官訊問後即以新臺幣三萬元具保，惟同日
      經採集其尿液送驗結果，係呈嗎啡、甲基安非他命陽性反
      應，另經本院於九十六年九月十一日以九十六年度毒聲字
      第一九一九號裁定送觀察、勒戒，此有上開裁定影本及臺
      灣高等法院被告前案紀錄表各一份附卷可稽。由於證人己○○距前次強制戒治執行完畢已逾五年，並不至因本次施
      用毒品案件受刑事追訴，是證人己○○於九十六年七月十
      二日接受警、偵訊時，是否指訴被告戊○○、丁○○、丙○○販賣海洛因予伊，與伊自身涉犯之槍砲彈藥刀械管制
      條例案件或施用毒品案件俱無關連，則證人己○○於本院
      審理中所稱：九十六年七月十二日係因為求交保始指稱被
      告戊○○等人販賣毒品云云，即非可採。又證人己○○於
      九十六年七月十二日檢察官偵訊時所為證述，就附表編號
      七、八所示交易第一級毒品海洛因諸如：交易時間、地點
      、金額、撥打電話、交付毒品之人等重要情節，與警詢時
      所為陳述，大致相符，尚且指出警詢陳述有誤部分，並予
      更正，足見證人於檢察官偵訊時並無毒癮發作或精神異常
      情形，遑論證人己○○於九十六年十月二十六日經檢察官
      以證人身分訊問時，正在臺灣臺北看守所附設勒戒所觀察
      勒戒中，更無因毒癮發作或為求交保，而為不實證述之可
      能，或因知悉被告丙○○中槍與否而將販賣毒品罪責推給
      被告丙○○之必要。從而證人己○○於本院審理中，翻異
      前詞所為證述，不僅與前揭通訊監察譯文內容不符，亦與
      事理有違，難以採憑。至證人己○○於本院審理中所涉偽
      證罪嫌，應由檢察官依法偵辦，併此敘明。
  ５、於九十六年七月十二日在臺北縣中和市○○路九號十六樓
      之三五扣得之海洛因十四包（合計驗餘淨重二十九點五二
      公克），經法務部調查局鑑驗結果，均含第一級毒品海洛
      因成分，有該局九十六年八月十三日調科壹字第○九六二
      三○六一八二○號、第00000000000號鑑定書
      二紙在卷可憑（見九十六年度偵字第一六四五○號偵查卷
      第二百零二頁、第二百零三頁）。此外復有同日在上址查
      獲被告戊○○所有之分裝袋三盒、研磨器一台、被告丁○○所有GEO 廠牌行動電話（含門號0000000000
      號SIM 卡一枚）一具、同日在臺北縣中和市○○路二四號
      查獲被告戊○○所有之INNO廠牌行動電話（含門號000
      0000000號SIM 卡一枚）一具，扣案足資佐證。
（四）有關如附表編號九「犯罪事實」欄所示被告戊○○、丁○○共同販賣第一級毒品海洛因予丑○○部分：
  １、證人丑○○於警、偵訊時一致證述：伊於九十六年六月中
      ，撥打綽號「四哥」之被告戊○○行動電話，向戊○○購
      買海洛因共三錢，價格為六萬元，在臺北縣中和交流道附
      近某檳榔攤交易海洛因等語明確。嗣證人丑○○於本院審
      理中固翻稱：伊於警詢時，員警要求伊交出一個人，因被
      告戊○○向伊逼討賭債，且戊○○當時已為警查獲，便向
      警指稱向戊○○購買海洛因，其後於同日檢察官訊問時，
      員警坐在後面，伊擔心小孩安危，只好照警詢時之說法指
      證戊○○販賣海洛因，事實上伊並非向戊○○購買海洛因
      云云，然查證人丑○○於九十六年八月三十一日因施用毒
      品案件，經警查獲後採集其尿液並製作警詢筆錄，丑○○
      於警詢中先指陳係向綽號「四哥」之人購買海洛因，經員
      警提供照片供丑○○指認，遂指認戊○○即綽號「四哥」
      之人，員警並未要求丑○○交出一個人來等情，業經證人
      即訊問員警巳○○於本院審理中具結證述無誤，並有該日
      警詢筆錄一份附於臺灣桃園地方法院檢察署九十六年度毒
      偵字第五○八○號偵查卷內可參，且上開照片指認方式，
      係由員警提供六名被指認人之照片供證人丑○○指認，並
      告知犯罪嫌疑人並不一定存在於被指認人中，經丑○○指
      出照片編號六者為「四哥」，並簽名捺印於指認犯罪嫌疑
      人紀錄表（見臺灣桃園地方法院檢察署九十六年度毒偵字
      第五○八○號偵查卷第二十一頁、第十七至十九頁）。
  ２、又證人丑○○與被告戊○○並無仇怨一節，亦經證人丑○○於檢察官偵訊時及本院審理中具結證述明確，且證人丑
      ○○是否供出毒品來源，僅涉及其自身施用毒品罪刑得否
      減輕其刑之問題，員警當無以丑○○子女安危為脅，強要
      丑○○供出毒品來源之必要。丑○○於警詢中尚敘及：甲
      基安非他命係向綽號「黑狗」之人要來施用，海洛因一開
      始係由綽號「阿弟仔」男子贈予伊施用，後來與「阿弟仔
      」合資向不詳之人購買，直到九十六年六月間才以六萬元
      向綽號「四哥」男子購買三錢海洛因等情，足見倘被告戊○○確無販賣海洛因予丑○○之事，證人丑○○大可指稱
      向真實姓名不詳之人購買海洛因，而無需刻意虛捏向「四
      哥」購買海洛因之細節，並誣指被告戊○○即為綽號「四
      哥」之人。況同時為警查獲之丑○○女友子○○於檢察官
      偵訊中亦具結證稱：丑○○之毒品係向戊○○拿的等語歷
      歷（見同上偵查卷第二百零五頁），益證證人丑○○前揭
      警、偵訊時所為證述應符實情，堪予採憑，至其事後於本
      院審理中更易前詞，所為證述，顯屬迴護被告戊○○之詞
      ，洵無足取。證人丑○○於本院審理中所涉偽證罪嫌，應
      由檢察官依法偵辦，併此敘明。
（五）有關如附表編號十「犯罪事實」欄所示被告戊○○、丁○○、丙○○共同販賣第一級毒品海洛因予壬○○部分：
  １、此部分事實，業經證人壬○○於檢察官偵訊時具結證述：
      伊係使用0000000000號行動電話撥打門號00
      00000000號行動電話，聯絡以自己申請之行動電
      話門號向被告戊○○、丁○○、丙○○換取毒品海洛因施
      用，每一門號可換取三千元之海洛因，約零點五公克，約
      定好後，丙○○就會將海洛因送到伊住處，伊再將門號交
      給丙○○；九十六年七月三日上午九時五十二分監聽譯文
      即伊與被告戊○○之對話，戊○○告知伊已請丙○○將毒
      品送來給伊，後來丙○○確實有將零點五公克海洛因送給
      伊，伊即將門號交予丙○○；九十六年七月三日上午十時
      四十八分監聽譯文即是上述交易情形等語綦詳（見同上偵
      查卷第二百二十九頁），核與卷附下列門號000000
      0000號（下稱B） 與門號0000000000號（
      下稱A） 之監聽譯文內容相符：
   （1）於九十六年七月三日上午九時五十二分四十三秒對話內
        容：「B 告訴A 他朋有有一張新的電話卡要跟他換軟的
        毒品可以嗎？A 問如果是月租的對他沒用B 說不然他去
        申請易付卡再跟他換毒品好嗎？A 說要換多少？B 說四
        一。」。
   （2）同日上午十時四十八分二秒對話內容：「A 告訴B 他已
        跟小四講了，小四會幫他把毒品送過去。」。
      且被告丙○○於本院審理中亦供承曾依被告戊○○之指示
      拿海洛因予證人壬○○一節無誤。
  ２、證人壬○○於本院審理中雖改證稱：伊雖曾使用門號00
      00000000號行動電話與被告丙○○聯絡，惟並未
      以門號與丙○○換海洛因，被告丙○○曾向伊提過可以用
      門號換到「四一」或「八一」的海洛因，但伊沒有門號可
      以換毒品，上開監聽譯文內容係伊與丙○○之對話，「小
      四」就是丙○○，丙○○並沒有送毒品過來，檢察官偵訊
      時，伊係證稱沒有向被告戊○○購買毒品云云，然依上開
      譯文內容就雙方以行動電話SIM 卡換取「軟的」（即海洛
      因）、重量為「四一」、綽號「小四」之人會將毒品送給
      壬○○等節，均已敘明，且前揭證人壬○○之偵訊筆錄，
      係檢察官親至財團法人亞東紀念醫院就訊證人，就前揭交
      易海洛因之細節，均能詳為描述說明，並敘及譯文內所無
      之內容，且於筆錄、結文上簽名捺印，簽名字體亦屬工整
      ，無何意識不清之情形，是證人壬○○於前揭檢察官偵訊
      時所為證述，信而有徵，足堪採憑。至證人壬○○於本院
      審理中所涉偽證罪嫌，應由檢察官依法偵辦，併此敘明。
（六）有關如附表編號十一「犯罪事實」欄所示被告戊○○、丁○○共同販賣第一級毒品海洛因予庚○○部分：
  １、證人庚○○於檢察官訊問時具結證稱：伊於九十六年六月
      底透過壬○○以門號0000000000號SIM 卡向「
      四嫂」換價值三千元之海洛因一包，重約零點三公克，其
      後由壬○○將海洛因拿到伊住處予伊，伊不認識四嫂，壬○○說被告住在中和福祥路大潤發附近等語在卷（見同上
      偵查卷第二百三十五頁）。
  ２、參以卷附壬○○所使用之門號0000000000號（
      下稱B） 與丙○○所使用之0000000000號（下
      稱A）行動電話之監聽譯文內容：
   （1）於九十六年六月三十日中午十二時三分五十一秒對話內
        容：「A ：你找四哥，硬的你要不要。B ：我不要硬的
        ，我要軟的。」
   （2）同日下午二時二十八分十九秒對話內容：「B ：你幫我
        拿四一，我申請易付卡給他。A ：四一六千，易付卡三
        千，只能拿八一。B ：你跟四哥講一下。A ：沒有辦法
        東西都是他老婆在管，也要經過他老婆。B ：你偷偷跟
        四哥講，我再申請一張給他。A ：好。」
      由上開對話可知證人壬○○確於上記時間欲以行動電話門
      號向被告戊○○換取價值三千元海洛因，且海洛因係被告
      戊○○之同居女友丁○○所管理。又000000000
      0號行動電話門號，係證人庚○○於九十六年六月二十九
      日所申請，嗣因欠費拆機而停用，亦有台灣大哥大資料查
      詢結果一件在卷可查（見本院卷〔二〕第二百二十九頁）
      。此外，證人庚○○曾交付證人壬○○一張電話卡，且證
      人壬○○亦曾將電話卡一枚交予被告丁○○之事實，亦據
      證人壬○○於本院審理中具結證述，及被告丁○○於本院
      審理中供明在卷。是證人庚○○前揭偵訊時之證述，應非
      子虛。
  ３、另證人庚○○於九十六年九月二十七日晚上十時二十分許
      ，因施用第一級毒品海洛因案件，為警在臺北縣板橋市○○街三三一巷八號四樓查獲，於檢察官偵訊時供稱：伊未
      曾經觀察、勒戒過、伊並無於查獲前二十六小時內施用第
      一級毒品海洛因、係向新莊綽號「阿寶」之人購買毒品等
      節明確，嗣經檢察官諭知具結義務及偽證之處罰後，並為
      前揭透過壬○○以行動電話門號向「四嫂」換得海洛因之
      證述等情，有上開偵訊筆錄及本院九十六年度毒聲字第二
      五三一號裁定各一份在卷可憑，從庚○○上開偵訊過程中
      ，均能切中問題一一回答，就自身涉犯之施用毒品犯行，
      尚知避重就輕，顯無毒癮發作，不能應答之情形，且證人
      庚○○明知自己未曾受觀察、勒戒，縱該次查獲前有施用
      毒品行為，亦不至受刑事追訴，是其於本院審理中所稱：
      檢察官訊問時毒癮發作，只想交保云云，即與事實相悖，
      無足可取。
  ４、又證人庚○○於本院審理中先改稱：壬○○的手機門號係
      伊辦的，當時壬○○沒錢，把門號拿去賣了三千元，就拿
      現金三千元予伊，後又證稱：伊曾將自己所申請之000
      0000000號行動電話門號，交予壬○○幫忙出售，
      後來壬○○賣了三千元，就將三千元交予伊云云，就伊交
      付壬○○行動電話門號之目的究係為壬○○申辦門號使用
      ，抑請壬○○幫忙出售門號換取現金一節，已見歧異，且
      與證人壬○○於本院審理中所證稱：伊曾告訴庚○○伊友
      人需要電話卡，可以電話卡換三千元，後來庚○○拿一張
      電話卡要伊幫忙換現金三千元，伊便將該電話卡贈送給被
      告丁○○，並自己拿三千元予庚○○云云、被告丁○○於
      本院審理中供稱：證人壬○○曾以易付卡向伊換得現金八
      、九百元云云，均非一致，是證人庚○○於本院審理中所
      為證述，亦難採為有利被告戊○○、丁○○之認定。另證
      人庚○○於本院審理中所涉偽證罪嫌，應由檢察官依法偵
      辦，併此敘明。
（七）有關如附表編號十二「犯罪事實」欄所示被告戊○○、丁○○、丙○○共同販賣第一級毒品海洛因予寅○○部分：
  １、證人寅○○於檢察官偵訊時具結證述：伊於九十六年五、
      六月間至「四哥」位在臺北縣中和市○○路住處，向綽號
      「小四」之人以一至二千元之價格購買海洛因一小包，並
      以照片指認被告丙○○即為「小四」等語（見同上偵查卷
      第三百零一頁、第三百零二頁），復於本院審理中具結證
      稱：曾至戊○○位在臺北縣中和或永和市某處二樓住處找
      戊○○，戊○○命綽號「小四」之人出面，伊便以一千元
      之價格向「小四」購買海洛因一千元等語在卷，核其所言
      ，除有關「小四」是否即被告丙○○一節有所出入外，其
      餘關於交易毒品之種類、價錢、地點所為證詞則一。
  ２、參酌證人寅○○於檢察官偵訊當時之客觀情狀，證人寅○○係另涉竊盜案件在押，且於警、偵訊時均已明確證稱係
      向綽號「小四」之人購買毒品，衡情檢警實無指示證人指
      證丙○○為「小四」之理，況證人寅○○於檢察官訊問時
      尚述及：並非向「四哥」戊○○購買毒品，亦不認識丁○○、乙○○等有利被告戊○○、丁○○之證詞，卻唯獨指
      證丙○○之照片為「小四」即販賣海洛因予伊之人，足見
      證人寅○○於受訊問時，乃出於自由意志而為上開指認無
      疑。證人寅○○於本院審理中改稱：小四並非在庭被告丙○○，檢警提供照片供伊指認時，伊認不出來，是警察跟
      伊比出何人為小四，伊始為上開指認云云，並非可採。再
      者，被告丙○○之綽號為「小四」，為被告丙○○所是認
      ，且被告丙○○於檢察官偵訊時亦曾具結證稱：證人寅○○係向被告戊○○購買毒品等語在卷，是以被告丙○○就
      寅○○前來購買毒品之情，顯然知情。由此益徵證人寅○○前揭證述至被告戊○○住處購買毒品所遇之「小四」，
      即為被告丙○○一情，應與事實相符，其於本院審理中所
      為證述，無非迴護被告丙○○之詞，殊難採信。證人寅○○於本院審理中所為不實證述，尚涉犯偽證罪嫌，應由檢
      察官另行偵處。
（八）有關如附表編號十三至十五「犯罪事實」欄所示被告戊○○、丁○○、丙○○共同販賣第二級毒品甲基安非他命予
      辛○○部分：
  １、關於被告戊○○於如附表編號十三至十五「犯罪事實」欄
      所示時、地，販賣第二級毒品甲基安非他命予辛○○三次
      部分，業據被告戊○○於本院審理中供認在卷。且經證人
      辛○○於檢察官偵訊時具結證述：伊以門號000000
      0000號行動電話撥打被告戊○○門號0000000
      000號行動電話、丁○○門號0000000000號
      行動電話，每次均係以五千元價格購買甲基安非他命五公
      克，如果被告戊○○不在，伊就找被告丙○○或丁○○，
      被告三人均在臺北縣中和市○○路檳榔攤或租屋處交毒品
      給伊，九十六年六月十二日九時五十三分與000000
      0000號行動電話之通話監聽譯文是伊向「四哥」即被
      告戊○○買甲基安非他命五公克五千元，至臺北縣中和市
      ○○路大潤發拿毒品；九十六年六月十七日下午三時五十
      二分與0000000000號行動電話之通話監聽譯文
      中所稱「男的」就係指甲基安非他命，該次伊給付五千元
      ，但只拿到四公克，不足的數量係後來在檳榔店補給我；
      九十六年六月二十一日上午九時四十三分與000000
      0000號行動電話之通話監聽譯文，也是買五公克五千
      元，係在中興街交付毒品，但也是數量不夠等語（見同上
      偵查卷第二百七十三之一頁至第二百七十五頁），及於本
      院審理中具結證述：曾向綽號「小四」之被告丙○○購買
      甲基安非他命，有一次打電話給「四哥」戊○○，「嫂子
      」即被告丁○○說戊○○不在，伊就直接向被告丁○○購
      買，九十六年六月十二日上午九時五十三分撥打0000
      000000號行動電話，係與被告丙○○通話，伊要買
      五公克甲基安非他命，因為找不到戊○○，所以由被告丙○○處理，後來丙○○有拿甲基安非他命予伊，價格係五
      千元，九十六年六月十七日下午三時五十二分與丁○○通
      話後，也是被告丙○○拿甲基安非他命予伊，只有給四公
      克，差的一公克係隔天丙○○拿到臺北縣中和市北二高中
      和交流道附近之檳榔店予伊；九十六年六月二十一日上午
      九時四十三分有拿到甲基安非他命，也是被告丙○○送來
      ，只給伊四公克，差的一公克後來沒有補足，看誰接電話
      ，伊就向誰買，實際交付毒品的都是被告丙○○等語，互
      符一致。
  ２、此外，並有證人辛○○所使用之門號000000000
      0號行動電話（下稱A） 與下列行動電話通聯之監聽譯文
      內容，可資與前揭證人之證述比對參照：
   （1）於九十六年六月十二日上午九時五十三分十八秒與門號
        0000000000號（下稱B） 對話內容：「A 建
        隆要找四哥；B 說他不在中興街，問建隆要那一種的他
        可以拿給他。」、同日上午十時七分十一秒對話內容：
        「B 告訴A 到福祥路大潤發來拿毒品。」。
   （2）於九十六年六月十七日下午三時五十二分五十六秒與門
        號0000000000號行動電話（下稱B） 對話內
        容：「A ：嫂仔。B ：嗯嗯……你現在要那個？A ：對
        呀。B ：那一種的？A ：男的。B ：要多少？A ：我都
        跟四哥拿五克。B ：那我這邊沒有五克。A ：哈？B ：
        那這沒五克，還是要等他回來，我現在再打給他看看。
        A ：好。」。
   （3）於九十六年六月二十一日上午九時二十二分十一秒與0
        000000000號行動電話（下稱B） 對話內容：
        「A ：嫂子，我建龍啦，四哥別？B ：出去打電動。…
        …A ：你說大潤發那？B ：對對對……你要拿那個是不
        是？A ：嗯。B ：好呀。A ：那個，我要拿八一。B ：
        八一好呀。A ：你現在有嗎？B ：有啦。A ：嗯。這樣
        就不用跑到四哥那？B ：不用不用，八一是多重跟我講
        一下。A ：八一總共多多重。B ：四. 五嗎？A ：對呀
        。B ：好啦好啦。」同日上午九時四十三分五十九秒對
        託內容：「A ：嫂子，我現在在全家。B ：你在全家，
        你等我七、八分，好不好？因我這邊才四，你載我去那
        邊拿。A ：你說怎樣？B ：你載我去中興街。A ：嗯。
        B ：你載我去那邊拿，我這邊不夠。A ：嗯。B ：我個
        衣服很快。A ：好。」。
      從而，證人辛○○有關被告戊○○、丁○○、丙○○於前
      揭時、地共同販賣甲基安非他命予伊之證述，應與事實相
      符，堪予採憑。
（九）有關如附表編號十六「犯罪事實」欄所示被告戊○○、丁○○共同販賣第一級毒品海洛因予辰○○部分：
      證人辰○○於檢察官偵訊時業已具結證稱：被告戊○○、
      丙○○都有賣毒品海洛因及安非他命，00000000
      00號、0000000000號行動電話都係伊使用之
      門號，伊於九十六年五月二十五日下午五時二十八分許與
      0000000000號通聯時提及：「早上李效邦（音
      譯）那裏……算是昨天我要下去桃園的時候，我有去找四
      哥，他不在，叫嫂子給我二千元的量……那都要算錢」等
      語，係指伊向被告戊○○買毒品海洛因，一小包零點二至
      零點三公克，當時伊向戊○○二千元，之後伊有返還等語
      在卷（見同上偵查卷第二百八十八頁、第二百八十九頁）
      ，證人辰○○既證稱上開對話係伊所為，從由上開對話內
      容「四哥」、「嫂子」、給伊二千元的量、要算錢等語與
      證人於檢察官訊問時具結證述情節，相互勾稽，另參以證
      人辰○○前於九十六年四月二十日因施用第一級毒品海洛
      因、第二級毒品甲基安非他命案件，經臺灣高等法院以九
      十七年度上訴字第一五四號刑事判決判處應執行有期徒刑
      四月確定，足見證人辰○○本身確有施用海洛因之習性。
      又證人辰○○於檢察官偵訊時亦證稱：被告戊○○住在臺
      北縣永和市○○路，九十六年五月十五日該處為警查獲毒
      品、伊於九十六年四月間為警查獲時，扣案毒品均係被告
      戊○○的等語，益徵證人辰○○所證被告戊○○、丁○○
      販賣第一級毒品海洛因之情，尚屬有據，堪予憑信。至被
      告戊○○之辯護人固聲請傳喚證人辰○○，惟經本院於審
      理期日傳喚、拘提該證人均未到庭，又查無在監在押情形
      ，此有本院送達證書、拘票、臺灣高等法院被告前案紀錄
      表各一件附卷足憑，顯見證人辰○○現已所在不明，客觀
      上難以進行交互詰問程序，而本院依證人於檢察官訊問時
      之具結證述內容及卷內積極證據資料既已足資認定被告戊○○、丁○○前揭犯罪事實，故認已無再續為傳喚之必要
      ，併此敘明。
（十）有關如附表編號十七、十八「犯罪事實」欄所示被告戊○○、丁○○、丙○○共同販賣第一級毒品海洛因予卯○○
      部分：
  １、證人卯○○於檢察官偵訊時具結證稱：伊於九十六年六月
      二十四日及九十六年六月二十七日，以00000000
      00號行動電話撥打被告戊○○之0000000000
      號行動電話，想向戊○○買毒品，戊○○叫伊找丙○○，
      伊便打丙○○之電話，一次二千元，一次三千元，都是買
      海洛因，重量約零點二至零點三公克，由被告丙○○在臺
      北縣中和市○○路七二號交付毒品予伊等語明確（見同上
      偵查卷第三百零九頁、第三百十頁）。並有下列監聽譯文
      在卷可佐：
   （1）卯○○以所使用之0000000000號行動電話（
        下稱B） 與0000000000號行動電話（下稱A
        ）於九十六年六月二十四日晚上十一時三十九分二十秒
        通聯內容：「B ：四哥，十二。A ：怎樣？B ：方便跟
        你處理一張女的嗎？A ：好好，你打給小四。B ：有啊
        。A ：好，我們現在回去了。B ：好。」
   （2）卯○○於九十六年六月二十七日上午十一時三十三分五
        十三秒以其所使用之0000000000號行動電話
        （下稱B） 與0000000000號行動電話（下稱
        A） 通聯內容：「B 十二找A 買二千元海洛因毒品。」
   （3）門號0000000000號行動電話（下稱B） 與0
        000000000號行動電話（下稱A） 通聯內容：
        「A 問B 在那裏？十二要來拿東西。B 說『十二』錢都
        不還還要拿東西。」
  ２、證人卯○○於本院審理中固改稱：未曾向被告戊○○、丁○○、丙○○購買毒品，伊綽號「十二」，於九十六年六
      月二十四日雖曾以電話聯絡被告戊○○，戊○○稱不在臺
      北，要伊打給丙○○處理一千元洛因，但因丙○○當時所
      在距伊蠻遠的，就沒有與丙○○見面，另九十六年六月二
      十七日打電話給被告戊○○，是要請戊○○幫忙調海洛因
      二千元，檢察官係照警詢筆錄訊問伊，因為警察說都有監
      聽到，伊當時正在提藥，精神恍惚，就全部都回答對云云
      。然查證人卯○○係因施用第一級毒品海洛因、第二級毒
      品甲基安非他命案件，為警於九十六年十一月二十日下午
      一時三十分許查獲，並於同日晚上九時四分接受檢察官偵
      訊，經檢察官諭知具結義務及偽證之處罰後具結而為前揭
      證述，針對檢察官之提問均能一一回答，從其證詞中尚能
      明確交待九十六年十一月二十日上午至案外人郭效仁住處
      收取郭效仁對戊○○之欠款一百八十萬元、沒有向郭效仁
      買毒品，九十六年九月間有向郭效仁拿過海洛因二次，係
      被告丁○○要伊去向郭效仁拿毒品，不用給錢、如何認識
      郭效仁，及九十六年三、四月間撥打被告乙○○0000
      000000號行動電話，購買海洛因一千元，由乙○○
      送至伊住處等監聽譯文中所無之情節，此有當日偵訊筆錄
      、臺灣高等法院被告前案紀錄表、臺灣板橋地方法院檢察
      署檢察官九十七年度毒偵字第一○五四號緩起訴處分書各
      一份在卷可按，足見證人卯○○於檢察官訊問時並無精神
      恍惚情事至明，證人卯○○前揭檢察官訊問時所為證述，
      應認屬實，而堪採信，其嗣後於本院審理中所為證述，與
      監聽譯文內容明顯相左，顯係迴護被告之詞，自不足採。
      證人卯○○於本院審理中所為不實證述，涉犯偽證罪嫌，
      亦應由檢察官另行偵處。
（十一）按海洛因、安非他命等毒品，本無一定之公定價格，是其
      各次買賣之價格，當亦各有差異，而或隨供需雙方之資力
      、關係之深淺、需求之數量、貨源之充裕與否、販賣者對
      於資金之需求程度，以及政府查緝之態度，進而為各種不
      同之風險評估，而為機動性之調整，是其價格標準，自非
      一成不變，且販賣者從各種「價差」或「量差」或「純度
      」謀取利潤方式，亦有差異，然其所圖利益之非法販賣行
      為目的，則屬相同，並無二致。因之，販賣利得，除經被
      告坦承，或其價量至臻明確，確實難以究其原委。然按一
      般民眾普遍認知之毒品非法交易，向為政府查禁森嚴且重
      罰不寬貸，衡諸常情，倘非有利可圖，絕無平白甘冒被重
      罰風險之理，從而，舉凡其有償交易，除足反證其確另基
      於某種非圖利本意之關係外，通常尚難因無法查悉其買進
      、賣出之差價，而諉無營利之意思，或阻卻販賣犯行之追
      訴。查被告戊○○、丁○○、丙○○均為智識正常之成年
      人，對於海洛因、安非他命價格昂貴，取得不易，毒品交
      易為政府檢警機關嚴予取締之犯罪，法律並就此懸有重典
      處罰，當知之甚稔，此觀諸被告戊○○、丁○○均指示同
      案被告丙○○出面交易毒品，且以行動電話聯絡毒品交易
      事宜時，均以綽號代稱，以減低自身遭查獲之風險至明，
      況被告丁○○於警詢時亦曾供稱：被告戊○○是為了賺錢
      養伊母子，始販賣毒品予不特定人等語、被告丙○○於警
      詢時自承：受被告戊○○指示送毒品及收取款項，被告戊○○每月均給伊一萬多元零用錢及提供毒品予伊施用等語
      ，足見被告戊○○、丁○○、丙○○三人販入之價格必較
      售出之價格低廉，而有從中賺取差價牟利之意圖及事實。
（十二）次按共同實施犯罪行為之人，在合同意思範圍以內，各自
      分擔犯罪行為之一部，相互利用他人之行為，以達其犯罪
      之目的者，即應對於全部所發生之結果，共同負責。且共
      同正犯之意思聯絡，原不以數人間直接發生者為限，即有
      間接之聯絡者，亦包括在內。如甲分別邀約乙、丙犯罪，
      雖乙、丙間彼此並無直接之聯絡，亦無礙於其為共同正犯
      之成立。（最高法院二十八年上字第三一一○號判例、七
      十七年台上字第二一三五號判例，及最高法院九十二年度
      台上字第五四○七號刑事判決參照）。有關本件被告戊○○、丁○○、丙○○就前揭各次販賣毒品犯行之參與及分
      工情形，除經前揭各次購買毒品之證人證述在卷外，參之
      證人即同案被告丙○○於九十六年八月二十日、九十六年
      十月十二日檢察官偵訊時具結證稱：被告戊○○有賣海洛
      因及甲基安非他命予他人，被告丁○○有時幫被告戊○○
      秤重、接電話、調毒品及找人送毒品，別人打電話來找戊○○，如果電話不通或戊○○不在，就會找伊，伊有幫戊○○送毒品給他人等語、證人即同案被告丁○○於檢察官
      訊問時具結證稱：被告戊○○有賣海洛因、甲基安非他命
      、被告丙○○也與戊○○一起賣毒品，伊有時會幫被告戊○○接聽電話等語在卷。另證人即同案被告乙○○於警詢
      及檢察官偵訊時亦具結證稱：購買毒品之人都是直接以行
      動電話與被告戊○○聯繫交易毒品事宜，丙○○會幫忙載
      送毒品外出交易，並收取販毒款項回來，購毒之人如無法
      聯絡被告戊○○時，就會與被告丁○○聯繫，並由被告丁○○自己拿毒品與人完成交易；被告戊○○負責購入毒品
      ，被告丙○○跟著戊○○，由戊○○指示丙○○送毒品、
      收取價金，買方找不到戊○○時，丁○○會幫忙接電話，
      並指示丙○○幫忙送毒取款等語明確。再者，從卷附九十
      六年六月三十日下午二時二十八分十九秒門號00000
      00000行動電話與門號0000000000號行動
      電話通聯之監聽譯文顯示，被告丙○○曾對證人壬○○陳
      稱：東西都是四哥即被告戊○○的老婆在管，也要經過戊○○的老婆等語，並審酌被告戊○○與被告丁○○為同居
      男女朋友並生有一子之關係，及被告丁○○於接聽前揭門
      號0000000000號行動電話時，可直接與通話者
      洽談及決定毒品交易細節，甚而逕以自身行動電話門號0
      000000000號行動電話與購毒之人約定毒品交易
      內容，並指示他人將毒品送達約定地點，足徵被告丁○○
      確有管理毒品之實及毒品交易之決定權，而就如附表編號
      四至十八「犯罪事實」欄所示犯行，與被告戊○○同樣居
      於該等販賣毒品犯罪主導地位，而與被告戊○○或與被告
      戊○○、丙○○具有犯意聯絡與行為分擔。至被告丙○○
      考其於本件販賣毒品案件中之角色，僅於如附表編號二、
      五至八、十、十二至十五、十七、十八「犯罪事實」欄所
      示販賣毒品犯行，有接聽電話或接受指示送交毒品、收取
      價金等行為分擔，其參與販賣毒品之主觀認識與犯意聯絡
      ，自不及於其未實際參與之其餘販賣毒品犯行（另詳無罪
      部分）。
（十三）綜上所述，本件事證明確，被告戊○○、丁○○、丙○○
      三人前開犯行，均洵堪認定。
二、核被告戊○○如附表編號一所為，係犯毒品危害防制條例第
    十一條第二項持有第二級毒品罪；被告戊○○如附表編號二
    、四至十二、十六至十八所為、被告丁○○如附表編號四至
    十二、十六至十八所為、被告丙○○如附表編號二、五至八
    、十、十二、十七、十八所為，均係犯毒品危害防制條例第
    四條第一項之販賣第一級毒品罪；被告戊○○如附表編號三
    、十三至十五所為、被告丁○○如附表編號十三至十五所為
    ，均係犯毒品危害防制條例第四條第二項之販賣第二級毒品
    罪。被告戊○○就如附表編號四至十八部分犯行與被告丁○○間、就如附表編號二部分犯行與被告丙○○間、就如附表
    編號五至八、十、十二、十七、十八部分犯行與被告丁○○
    、丙○○間，有犯意聯絡及行為分擔，均為共同正犯。被告
    三人持有第一級毒品海洛因、第二級毒品甲基安非他命之低
    度行為，分別為販賣之高度行為所吸收，不另論罪。被告三
    人就如附表所示之各罪間，犯意各別、行為互殊，均應予分
    論併罰。又被告戊○○有如前所述刑事科刑及執行情形，有
    臺灣高等法院被告前案紀錄表一份在卷可按，其於有期徒刑
    執行完畢後五年以內故意再犯如附表所示有期徒刑以上之罪
    ，均為累犯，均應依刑法第四十七條第一項之規定，加重其
    刑，惟如附表編號二至十八法定刑為死刑、無期徒刑部分依
    法不得加重。爰審酌被告三人販賣毒品之數量、金額均非甚
    多，與多次大量出售賺取巨額價差者，尚屬有別，其因而觸
    犯法定刑為死刑、無期徒刑或七年以上有期徒刑之重典，有
    法重情輕堪予憫恕之情形，爰依刑法第五十九條之規定，就
    被告三人如附表編號二至十八所示犯行，均予以減輕其刑。
    爰審酌被告三人明知毒品對人體身心健康危害之烈，竟為本
    件販賣毒品行為，足以擴大毒品危害範圍，嚴重危害國民身
    心健康及社會風氣，及被告戊○○除坦承持有第二級毒品大
    麻與販賣第二級毒品予證人辛○○之犯行外，其餘均予否認
    ，另被告丁○○、丙○○則全盤否認販賣毒品犯行，未見悔
    意，兼衡被告三人素行狀況、智識程度、犯罪之動機、目的
    、手段、參與次數與分工程度等一切情狀，量處如主文所示
    之刑，並定應執行刑如主文所示，以求教化自新及收社會防
    衛之效，並儆效尤。
三、按毒品危害防制條例第十九條第一項關於沒收之規定，係採
    義務沒收主義。故凡犯同條例第四條至第九條、第十二條、
    第十三條或第十四條一項、第二項之罪者，其供犯罪所用之
    物或因犯罪所得之財物，且屬犯人所有者，即應依該規定沒
    收（最高法院九十三年度台上字第一三六○號、第一三六五
    號刑判決意旨參照），扣案INNO廠牌行動電話（含門號00
    00000000號SIM 卡一枚）、GEO 廠牌行動電話（含
    門號0000000000號SIM 卡一枚）各一具，係共犯
    戊○○及丁○○所有，用以聯絡本件如附表編號四至八、十
    、十三至十五、十七、十八所示販賣毒品犯行所用之物，應
    依毒品危害防制條例第十九條第一項規定，併予宣告沒收。
    又販賣毒品所得，無論已否扣案，如仍屬存在，即應依法沒
    收，被告戊○○本件販賣毒品之所得共十二萬一千二百元，
    為被告戊○○販賣毒品所得之財物，雖未扣案，仍應依毒品
    危害防制條第十九條第一項之規定宣告沒收或與共犯連帶沒
    收，如全部或一部不能沒收時，以被告戊○○財產抵償之，
    其中一千元以被告戊○○、丙○○之財產連帶抵償之，其中
    七萬三千元以被告戊○○、丁○○之財產連帶抵償之，其中
    四萬五千二百元被告戊○○、丁○○、丙○○三人之財產連
    帶抵償之。另如附表編號十、十一「罪名、處刑及沒收」欄
    所示販賣毒品所得行動電話門號SIM 卡二枚，均屬被告戊○○為如附表編號十、十一「犯罪事實」欄所載販賣毒品犯行
    之所得，均未扣案，亦應依毒品危害防制條例第十九條第一
    項之規定宣告沒收或與共犯連帶沒收，如不能連帶沒收時，
    其中如附表編號十「罪名、處刑及沒收」欄所示販賣毒品所
    得行動電話門號SIM 卡一枚，連帶追徵其價額或連帶以被告
    戊○○、丁○○、丙○○之財產抵償之，其中如附表編號十
    一「罪名、處刑及沒收」欄所示販賣毒品所得行動電話門號
    0000000000號SIM 卡一枚，連帶追徵其價額或連
    帶以被告戊○○、丁○○之財產抵償之。又九十六年五月十
    五日為警扣案之大麻一包（淨重五點一四公克）其內之大麻
    及甲基安非他命六包（合計淨重四十一點三二公克）其內之
    甲基安非他命均屬第二級毒品、於九十六年七月十二日在臺
    北縣中和市○○路九號十六樓之三五扣得之海洛因十四包其
    內之海洛因（合計驗餘淨重二十九點五二公克）係屬第一級
    毒品，且均係本件查獲之毒品，不問屬於犯人與否，爰依毒
    品危害防制條例第十八條第一項前段規定，分別於如附表編
    號三、一、八項下併予宣告沒收銷燬之（惟鑑驗耗罄之毒品
    既已滅失，自毋庸宣告沒收銷燬），其中甲基安非他命之外
    包裝袋六只、海洛因之外包裝袋十四只均係被告戊○○所有
    ，為包裹上開已販入之甲基安非他命、海洛因之用，應依刑
    法第十九條第一項，於如附表編號三項下及編號八被告戊○○、丁○○、丙○○項下併予宣告沒收，另大麻之外包裝袋
    四只係被告戊○○所有，包裏上開所持有大麻之用，應依刑
    法第三十八條第一項第二款規定，於如附表編號一項下宣告
    沒收。又於九十六年七月十二日在臺北縣中和市○○路九號
    十六樓之三五扣案之被告戊○○所有之分裝袋三盒、研磨器
    一台，衡情均屬供本件如附表編號八所示販賣第一級毒品所
    用，應依毒品危害防制條例第十九條第一項，於被告戊○○
    、共犯丁○○、丙○○項下併予宣告沒收。至於九十六年五
    月十五日為警查獲之海洛因十七包、分裝杓、搗碎石、分裝
    袋被告戊○○堅詞否認為其所有，扣案玻璃球、吸食器、針
    筒、行動電話（含門號000000000號）一具、現金
    一百二十四萬四百元，被告戊○○固坦承為其所有，惟均堅
    稱與本件販賣毒品犯行無涉，復無其他積極事證足證與被告
    戊○○如附表編號三所示販賣甲基安非他命犯行有關；於九
    十六年七月十二日在臺北縣中和市○○路九號十六樓之三五
    查扣之電子磅秤一台，被告戊○○坦承為其所有，惟辯稱該
    電子磅秤已損壞，無法使用，其餘扣案甲基安非他命五包、
    分裝吸管二支、針筒二十五支、吸食器三組、玻璃球一個、
    現金十七萬元均與本件如附表編號八所示販賣第一級毒品海
    洛因犯行無涉，同日上址扣案行動電話中除GEO 廠牌（門號
    0000000000號）係被告丁○○所有外，其餘行動
    電話均非被告三人所有，另於同日在臺北縣中和市○○路七
    二號二樓查扣之不明粉末二包（經鑑驗未發現含法定毒品成
    分）、分裝袋十四只、分裝吸一支、針筒八支、吸食器四組
    、殘渣袋二只、止血帶二條，被告三人均否認為其所有，應
    屬另案重要證物，爰均不於本案宣告沒收；而扣案磅秤一台
    ，被告戊○○固坦承為其所有，惟堅稱該磅秤係伊經營檳榔
    攤生意秤重檳榔所用，經本院於審理期日提示該扣案磅秤，
    屬大型塑膠製廚用磅秤，並非一般秤重質量極輕微之毒品、
    粉末所用之小型電子磅秤，是其所陳尚可採信，認與被告本
    件販賣毒品犯行無涉；又於同日在臺北縣中和市○○路二四
    號扣案之現金五萬二千九百元固係被告丁○○所有，此經被
    告丁○○於本院審理中供明在卷，惟被告丁○○堅決否認與
    本件販賣毒品犯行有關，另扣案門號0000000000
    、0000000000號行動電話，被告三人均否認為其
    所有，且無其他積極事證足證係被告所有而與本件犯行有關
    ，復非違禁物，爰亦均不於本案宣告沒收，附此敘明。
乙、無罪部分
一、公訴意旨略以：被告丙○○另與被告戊○○共同實行如附表
    編號三所示犯行，及與被告戊○○、丁○○共同實行如附表
    編號四、九、十一、十六所示犯行；被告乙○○與被告戊○○、丙○○、丁○○共同基於販賣第一級毒品海洛因及第二
    級毒品甲基安非他命之犯意聯絡，由戊○○販入海洛因、甲
    基安非他命後，由乙○○聽命戊○○之指示，負責交付毒品
    並收取價金之方式，於如附表編號四至十八「犯罪事實」欄
    所示時間、地點，共同販賣上開毒品予如附表所示之人牟利
    ，因認被告丙○○、乙○○均涉犯毒品危害防制條例第四條
    第一項、第二項販賣第一級、第二級毒品罪。
二、公訴人認被告丙○○、乙○○涉犯毒品危害防制條例第四條
    第一項、第二項販賣第一級、第二級毒品罪，係以被告戊○○、丁○○、丙○○、乙○○於警、偵訊時之供述、證人己○○、辰○○、癸○○○、丑○○、子○○、壬○○、庚○○、寅○○、辛○○、卯○○於警詢及偵查中之證述、卷附
    監聽譯文、通訊監察書、扣案毒品之鑑驗報告、扣案物品照
    片、搜索扣押筆錄、扣押物品目錄表等件為憑。訊據被告丙○○、乙○○均堅決否認有上開販賣第一級毒品及第二級毒
    品之犯行，被告丙○○辯稱：只是在被告戊○○住處幫忙照
    顧小孩、打掃、收取檳榔攤業務上之款項，並未參與上開販
    賣毒品行為等語，被告乙○○則辯稱：伊未幫被告戊○○、
    丁○○送過毒品，本件向被告戊○○購買毒品之人，伊都不
    認識等語。
三、按被告未經審判證明有罪確定前，推定其為無罪；犯罪應依
    證據認定之，無證據不得認定犯罪事實；不能證明被告犯罪
    或其行為不罰者，應諭知無罪之判決，刑事訴訟法第一百五
    十四條、第三百零一條第一項分別定有明文。而被告之自白
    ，不得作為有罪判決之唯一證據，仍應調查其他必要之證據
    ，以察其是否與事實相符，亦為同法第一百五十六條第二項
    所明定。所謂認定不利於被告之事實，須依積極證據，茍積
    極之證據本身存有瑕疵而不足為不利於被告事實之認定，即
    應為有利於被告之認定，更不必有何有利之證據，而此用以
    證明犯罪事實之證據，猶須於通常一般人均不至於有所懷疑
    ，堪予確信其已臻真實者，始得據以為有罪之認定，倘其證
    明尚未達到此一程度，而有合理性之懷疑存在，致使無從為
    有罪之確信時，即應為無罪之判決，此有最高法院八十二年
    台上字第一六三號判決、七十六年台上字第四九八六號、三
    十年上字第八一六號判例意旨可資參照。
四、經查：
（一）被告丙○○於檢察官偵訊時固坦承：會幫忙被告戊○○接
      聽交易毒品之電話，及幫忙送毒品予他人等語、被告乙○○於警、訊時亦供稱：伊負責依被告戊○○之指示，將出
      售之毒品送給買家並將所收取之交易毒品價款交予戊○○
      等語在卷。惟按共同實施犯罪行為之人，在合同意思範圍
      以內，各自分擔犯罪行為之一部，相互利用他人之行為，
      以達其犯罪之目的者，即應對於全部所發生之結果，共同
      負責（最高法院二十八年上字第三一一○號判例可資參照
      ）。本件被告戊○○等人各次販賣毒品犯行，乃個別獨立
      之犯罪行為，是否構成共同正犯，應視各次實際參與犯罪
      情形而論，被告丙○○、乙○○既未明確供稱各次參與毒
      品交易時、地、對象、金額等節，尚不得僅因被告丙○○
      、乙○○自白曾參與販賣毒品犯行，即令其就全部販賣毒
      品犯行負責。
（二）有關被告丙○○無罪部分：
  １、如附表編號三所示犯行，證人乙○○僅於警、偵訊時證稱
      ：於九十六年四、五月間以二千元價格向被告戊○○購買
      甲基安非他命一公克等語，並未述及有關被告丙○○有何
      參與販賣毒品情節。此外，於九十六年五月十五日上午五
      時在臺北縣永和市○○路○段一二七號二樓D 室查扣之甲
      基安非他命、大麻、吸食器、玻璃球、針筒、行動電話（
      含門號0000000000號SIM 卡一枚）、現金等物
      ，為被告戊○○所有，同日扣案之另四具行動電話不知何
      人所有、其餘扣案物則係被告戊○○綽號「一元」之成年
      男性友人寄放在該處等情，業經被告戊○○於本院審理中
      供明在卷，則上開扣案物，實不足證明被告丙○○有參與
      該次被告戊○○販賣第二級毒品毒品甲基安非他命予乙○○之犯行。
  ２、有關如附表編號四所示犯行，依證人己○○於檢察官偵訊
      時之證述，及卷附九十六年六月二日監聽譯文內容所示，
      當日係由被告戊○○與證人己○○於電話中聯絡毒品交易
      事宜，其後，由戊○○直接與己○○完成販賣海洛因交易
      （詳如前述），並無其他積極證據足以證明被告丙○○有
      接聽電話或送交毒品行為。
  ３、有關如附表編號九、十六所示犯行，證人丑○○於檢察官
      偵訊時具結證稱：係撥打被告戊○○之行動電話聯絡，在
      臺北縣中和市北二高中和交流道附近檳榔攤，向戊○○以
      六萬元購買海洛因三錢，並由戊○○交付毒品；「（問：
      有無向丙○○外號『小四』買過毒品？）沒有，之前去上
      開交貨處，經他人介紹認識，我不知道他有無賣毒品。」
      等語（見同上偵查卷第二百零四頁），及證人子○○於檢
      察官偵訊中亦具結證稱：丑○○之毒品係向戊○○拿的等
      語在卷。另依證人辰○○於檢察官偵訊時之證述及卷附九
      十六年五月二十五日辰○○之通訊監聽譯文內容，均僅能
      證明證人辰○○係向被告戊○○購買海洛因一包，並由被
      告丁○○交予辰○○，並未提及被告丙○○有何參與情事
      。是上開二販賣毒品犯行，均乏其他事證佐證被告丙○○
      有何參與行為。
  ４、有關如附表編號十一所示犯行，固有壬○○於九十六年六
      月三十日以所使用之門號0000000000號與被告
      丙○○所使用之0000000000號行動電話通聯之
      監聽譯文在卷，然依該通聯內容顯示，僅能證明證人壬○○曾致電向被告丙○○表示，欲以電話卡向被告戊○○換
      取海洛因一節，參以證人庚○○於檢察官偵訊時所證述：
      係透過壬○○以門號0000000000號SIM 卡向綽
      號「四嫂」之被告丁○○換取海洛因一包約零點三公克等
      語，及證人壬○○、被告丁○○於本院審理中所陳：壬○○係親自將SIM 卡一枚交予被告丁○○等情，足認該次交
      易係由證人壬○○直接以行動電話SIM 卡向被告丁○○換
      得海洛因，再交予證人庚○○，尚不足證明被告丙○○有
      何實際參與該次毒品交易之事實。
  ５、從而，上開證詞、扣案證物及通訊監聽譯文均難據為不利
      被告丙○○之認定，自無從以之證明被告丙○○於如附表
      編號三、四、九、十一、十六所示犯時間有販賣毒品之行
      為。
（三）被告乙○○無罪部分：
  １、證人己○○於檢察官偵訊時固證稱：知道被告丙○○有一
      綽號「阿鴻」之友人，伊曾向被告戊○○購買毒品，由綽
      號「阿鴻」之人送毒品予伊，伊將價金交付「阿鴻」，金
      額及毒品數量伊忘記了等語、證人卯○○於檢察官訊問時
      亦證稱：「（問：有無向乙○○買過毒品？）有。九十六
      年三、四月間，我打他電話0000000000號，買
      海洛因一千元，約零點一公克。邱拿到我家給我。」等語
      在卷，然證人己○○所指證被告乙○○販賣毒品之情，未
      明確指出交易時、地、數量、金額，而證人卯○○所指證
      交易毒品事實，則未在本件檢察官起訴範圍內。其餘如附
      表所示證人於檢察官訊問時，則均未證述被告乙○○參與
      販賣毒品行為，另證人寅○○、辛○○於本院審理中亦具
      結證稱：不認識被告乙○○等語明確。自難採認被告乙○○有公訴意旨所指如附表編號四至十八「犯罪事實」欄所
      示時間、地點，共同販賣上開毒品之犯行。
  ２、且依同案被告戊○○、丁○○於本院審理中之供述：被告
      乙○○曾竊取被告戊○○所有之毒品逃逸等語，核與被告
      乙○○於本院審理中所自陳情節相符，並有卷附戊○○所
      有之門號0000000000號（下稱A） 與下列電話
      之通訊監聽譯文：
  （1）九十六年六月十二日與門號0000000000號行
       動電話之通聯監聽譯文內容：「是被『小四』旁邊的小
       弟『阿宏』（音譯）把他二百多萬的毒品帶走了，今天
       早上過去有看到紅色鐵門沒關好，如果真的被『阿宏』
       拿走毒品，車行跟檳榔攤應該知道『阿宏』的事。」。
  （2）九十六年六月十二日與0000000000號行動電
       話之通聯監聽譯文內容：「為什麼那麼倒楣」、「有人
       可以找到阿宏」。
  （3）九十六年六月十五日與門號0000000000號行
       動電話之通聯監聽譯文內容：「他哥哥『阿宏』有交代
       他把毒品及信要交給A」。
      及證人辰○○門號0000000000號行動電話與0
      000000000號行動電話，於九十六年六月十五日
      之通聯監聽譯文內容提及：「阿宏寫字條說，送回一兩剩
      下欠著。」等件可茲佐證，由是可知，被告乙○○應係於
      上開行動電話通聯（九十六年六月十二日）前，便將被告
      戊○○之毒品帶走並避不見面，準此，縱被告乙○○前曾
      受被告戊○○指示送交毒品予買家，至遲於九十六年六月
      十二日後，應未再參與上開販賣毒品行為。此外，本件認
      定如附表編號四至十八所示犯行所引用之監聽譯文，亦未
      見被告乙○○聽命被告戊○○、丁○○送交毒品之情。至
      九十六年七月十二日查扣之物品，均係被告乙○○帶走毒
      品離開被告戊○○住處後所查獲，並無積極事證足以證明
      該等物品與被告乙○○有何關連，自難據以認定被告乙○○確有參與如附表編號四至十八所示販賣毒品犯行。至證
      人己○○、卯○○前揭於偵訊時之證言敘及被告乙○○曾
      送交毒品一節，被告乙○○不無涉犯販賣毒品罪嫌之可能
      ，此部分應由檢察官另行偵處，附此敘明。
（五）綜上，本案依檢察官所舉積極事證，本院認為無法證明被
      告丙○○有公訴人所指於如附表編號三、四、九、十一、
      十六，及與被告乙○○有如附表編號四至十六所示時地共
      同販賣第一級、第二級毒品犯行，此部分既不能證明被告
      丙○○、乙○○犯罪，揆諸首開說明，爰就此部分諭知被
      告無罪之判決。
據上論斷，應依刑事訴訟法第二百九十九條第一項前段、第三百
零一條第一項前段，毒品危害防制條例第四條第一項、第二項、
第十一條第二項、第十八條第一項前段、第十九條第一項，刑法
第十一條前段、第二十八條、第四十七條第一項、第五十九條、
第五十一條第五款、第九款，判決如主文。
本案經檢察官謝岳龍到庭執行職務。
中    華    民    國    98    年    6     月    17    日
                刑事第十一庭  審判長法  官  陳  鴻  清
                                    法  官  朱  嘉  川
                                    法  官  劉  安  榕
以上正本證明與原本無異。
如不服本判決，應於判決送達後10日內敘明上訴理由，向本院提
出上訴書狀（應附繕本），上訴於臺灣高等法院；未敘述上訴理
由者，應於上訴期間屆滿後20日內向本院補提理由書（均須按他
造當事人之人數附繕本），切勿逕送上級法院。
                                    書記官  陳  盈  真
中    華    民    國    98    年    6     月    24    日
附錄本案論罪科刑法條全文：
毒品危害防制條例第4條
製造、運輸、販賣第一級毒品者，處死刑或無期徒刑；處無期徒
刑者，得併科新臺幣1 千萬元以下罰金。
製造、運輸、販賣第二級毒品者，處無期徒刑或7 年以上有期徒
刑，得併科新臺幣7 百萬元以下罰金。
製造、運輸、販賣第三級毒品者，處5 年以上有期徒刑，得併科
新臺幣5 百萬元以下罰金。
製造、運輸、販賣第四級毒品者，處3 年以上10年以下有期徒刑
，得併科新臺幣3 百萬元以下罰金。
製造、運輸、販賣專供製造或施用毒品之器具者，處1 年以上7
年以下有期徒刑，得併科新臺幣1 百萬元以下罰金。
前五項之未遂犯罰之。
毒品危害防制條例第11條
持有第一級毒品者，處3 年以下有期徒刑、拘役或新臺幣5 萬元
以下罰金。
持有第二級毒品者，處2 年以下有期徒刑、拘役或新臺幣3 萬元
以下罰金。
持有專供製造或施用第一、二級毒品之器具者，處1 年以下有期
徒刑、拘役或新臺幣1 萬元以下罰金。
持有毒品達一定數量者，加重其刑至二分之一，其標準由行政院
定之。
┌──────────────────────────────────────┐
│附表                                                                        │
├──┬──────────────────┬────────────────┤
│編號│          犯  罪  事  實            │     罪名、處刑及沒收           │
├──┼──────────────────┼────────────────┤
│一  │被告戊○○基於持有第二級毒品之犯意，│戊○○持有第二級毒品，累犯，處有│
│    │於民國九十六年五月十四日下午某時許，│期徒刑肆月，扣案第二級毒品大麻壹│
│    │在臺北縣永和市○○路○段一二七號二樓│包（淨重伍點壹肆公克）均沒收銷燬│
│    │D 室住處，收受真實姓名不詳，綽號「一│，其包裝袋壹只沒收之。          │
│    │元」之成年男子所贈與之第二級毒品大麻│                                │
│    │一包（淨重五點一四公克）而持有之。  │                                │
├──┼──────────────────┼────────────────┤
│二  │被告戊○○與丙○○共同基於販賣第一級│戊○○共同販賣第一級毒品，累犯，│
│    │毒品海洛因之犯意聯絡，由被告戊○○於│處有期徒刑拾伍年陸月，販賣毒品所│
│    │九十六年三月間某日接獲己○○撥打張新│得新臺幣壹仟元連帶沒收，如全部或│
│    │亮所使用之行動電話約定以至少新臺幣（│一部不能連帶沒收時，以其與丙○○│
│    │下同）一千元之價格販賣海洛因一包（重│之財產連帶抵償之。              │
│    │約零點二至零點三公克）後，指示被告范│丙○○共同販賣第一級毒品，處有期│
│    │世平至約定地點，交付海洛因一包予斯厚│徒刑拾伍年貳月，販賣毒品所得新臺│
│    │剛，並收取價金。                    │幣壹仟元連帶沒收，如全部或一部不│
│    │                                    │能連帶沒收時，以其與戊○○之財產│
│    │                                    │連帶抵償之。                    │
├──┼──────────────────┼────────────────┤
│三  │被告戊○○於九十六年四、五月間某日，│戊○○販賣第二級毒品，累犯，處有│
│    │在臺北縣中和市○○路七二號二樓或臺北│期徒刑年捌月，販賣毒品所得新臺│
│    │縣永和市○○路○段一二七號二樓住處，│幣貳仟元沒收之，如全部或一部不能│
│    │以二千元之價格，販賣甲基安非他命一公│沒收時，以其財產抵償之，扣案第二│
│    │克予乙○○。                        │級毒品甲基安非他命陸包（合計驗餘│
│    │                                    │淨重肆拾壹點壹公克）沒收銷燬，│
│    │                                    │其外包裝袋陸只均沒收。          │
├──┼──────────────────┼────────────────┤
│四  │被告戊○○與被告丁○○共同基於販賣第│戊○○共同販賣第一級毒品，累犯，│
│    │一級毒品海洛因之犯意聯絡，由被告張新│處有期徒刑拾伍年陸月，販賣毒品所│
│    │亮於九十六年六月二日晚上八時十分許接│得新臺幣壹萬壹仟元連帶沒收，如全│
│    │獲己○○撥打戊○○所有門號○九二八四│部或一部不能連帶沒收時，以其與高│
│    │四三七七三號行動電話，聯絡交易第一級│樹明之財產連帶抵償之，扣案INNO廠│
│    │毒品海洛因事宜後，在不詳地點，以一萬│牌行動電話壹具（含門號○九二八四│
│    │一千元之價格，販賣海洛因一點八公克予│四三七七三號SIM 卡壹枚）沒收。  │
│    │己○○。                            │丁○○共同販賣第一級毒品，處有期│
│    │                                    │徒刑拾伍年肆月，販賣毒品所得新臺│
│    │                                    │幣壹萬壹仟元連帶沒收，如全部或一│
│    │                                    │部不能連帶沒收時，以其與戊○○之│
│    │                                    │財產連帶抵償之，扣案INNO廠牌行動│
│    │                                    │電話壹具（含門號00000000│
│    │                                    │七三號SIM 卡壹枚）沒收。        │
├──┼──────────────────┼────────────────┤
│五  │被告戊○○、丁○○、丙○○共同基於販│戊○○共同販賣第一級毒品，累犯，│
│    │賣第一級毒品海洛因之犯意聯絡，由被告│處有期徒刑拾伍年陸月，販賣毒品所│
│    │戊○○、丁○○於九十六年六月十日先後│得新臺幣壹萬壹仟元連帶沒收，如全│
│    │接獲己○○撥打戊○○所有之門號○九二│部或一部不能連帶沒收時，以其與高│
│    │0000000號行動電話，及丁○○所│樹明、丙○○之財產連帶抵償之，供│
│    │有之門號0000000000號行動電│扣案INNO廠牌、GEO 廠牌行動電話貳│
│    │話，約定以一萬一千元之價格販賣海洛因│具（含門號0000000000號│
│    │一點八公克予己○○，嗣由被告丙○○，│、0000000000SIM 卡貳枚│
│    │於同日二十二時十四分後某時許，依被告│）均沒收。                      │
│    │戊○○、丁○○之指示，前往約定地點將│丁○○共同販賣第一級毒品，處有期│
│    │海洛因一點八公克交付己○○。        │徒刑拾伍年肆月，販賣毒品所得新臺│
│    │                                    │幣壹萬壹仟元連帶沒收，如全部或一│
│    │                                    │部不能連帶沒收時，以其與戊○○、│
│    │                                    │丙○○之財產連帶抵償之，扣案INNO│
│    │                                    │廠牌、GEO 廠牌行動電話貳具（含門│
│    │                                    │號0000000000號、○九五│
│    │                                    │0000000SIM 卡貳枚）均沒收│
│    │                                    │。                              │
│    │                                    │丙○○共同販賣第一級毒品，處有期│
│    │                                    │徒刑拾伍年貳月，販賣毒品所得新臺│
│    │                                    │幣壹萬壹仟元連帶沒收，如全部或一│
│    │                                    │部不能連帶沒收時，以其與戊○○、│
│    │                                    │丁○○之財產連帶抵償之，扣案INNO│
│    │                                    │廠牌、GEO 廠牌行動電話貳具（含門│
│    │                                    │號0000000000號、○九五│
│    │                                    │0000000SIM 卡貳枚）均沒收│
│    │                                    │。                              │
├──┼──────────────────┼────────────────┤
│六  │被告戊○○、丁○○、丙○○共同基於販│戊○○共同販賣第一級毒品，累犯，│
│    │賣第一級毒品海洛因之犯意聯絡，由被告│處有期徒刑拾伍年陸月，販賣毒品所│
│    │丁○○於九十六年六月十一日下午四時二│得新臺幣壹萬壹仟元連帶沒收，如全│
│    │十四分許接獲己○○撥打丁○○所有之門│部或一部不能連帶沒收時，以其與高│
│    │號0000000000號行動電話，約│樹明、丙○○之財產連帶抵償之，扣│
│    │定以一萬一千元之價格，販賣第一級毒品│案GEO 廠牌行動電話壹具（含門號○│
│    │海洛因一點三公克予己○○，嗣由被告范│九五0000000號SIM 卡壹枚）│
│    │世平於同日下午四時三十八分後某時許，│沒收。                          │
│    │依被告戊○○、丁○○之指示，前往約定│丁○○共同販賣第一級毒品，處有期│
│    │地點，將海洛因一點三公克公克交付斯厚│徒刑拾伍年肆月，販賣毒品所得新臺│
│    │剛。                                │幣壹萬壹仟元連帶沒收，如全部或一│
│    │                                    │部不能連帶沒收時，以其與戊○○、│
│    │                                    │丙○○之財產連帶抵償之，扣案GEO │
│    │                                    │廠牌行動電話壹具（含門號○九五四│
│    │                                    │一六九五五○號SIM 卡壹枚）沒收。│
│    │                                    │丙○○共同販賣第一級毒品，處有期│
│    │                                    │徒刑拾伍年貳月，販賣毒品所得新臺│
│    │                                    │幣壹萬壹仟元連帶沒收，如全部或一│
│    │                                    │部不能連帶沒收時，以其與戊○○、│
│    │                                    │丁○○之財產連帶抵償之，扣案GEO │
│    │                                    │廠牌行動電話壹具（含門號○九五四│
│    │                                    │一六九五五○號SIM 卡壹枚）沒收。│
├──┼──────────────────┼────────────────┤
│七  │被告戊○○、丁○○、丙○○共同基於販│戊○○共同販賣第一級毒品，累犯，│
│    │賣第一級毒品海洛因之犯意聯絡，由被告│處有期徒刑拾伍年陸月，販賣毒品所│
│    │丙○○於不詳時地接獲己○○撥打戊○○│得新臺幣壹仟元連帶沒收，如全部或│
│    │所有之門號0000000000號行動│一部不能連帶沒收時，以其與丁○○│
│    │電話，聯絡交易第一級毒品海洛因事宜後│、丙○○之財產連帶抵償之，扣案IN│
│    │，由被告丙○○於九十六年七月二、三日│NO廠牌行動電話壹具（含門號○九二│
│    │間中午十二時許，依被告戊○○、丁○○│0000000號SIM 卡壹枚）沒收│
│    │之指示，前往臺北縣中和市○○路大潤發│。                              │
│    │對面全家便利商店，將海洛因一包交付斯│丁○○共同販賣第一級毒品，處有期│
│    │厚剛，並向己○○收取對價一千元。    │徒刑拾伍年肆月，販賣毒品所得新臺│
│    │                                    │幣壹仟元連帶沒收，如全部或一部不│
│    │                                    │能連帶沒收時，以其與戊○○、范世│
│    │                                    │平之財產連帶抵償之，扣案INNO廠牌│
│    │                                    │行動電話壹具（含門號○九二八四四│
│    │                                    │三七七三號SIM 卡壹枚）沒收。    │
│    │                                    │丙○○共同販賣第一級毒品，處有期│
│    │                                    │徒刑拾伍年貳月，販賣毒品所得新臺│
│    │                                    │幣壹仟元連帶沒收，如全部或一部不│
│    │                                    │能連帶沒收時，以其與戊○○、高樹│
│    │                                    │明之財產連帶抵償之，扣案INNO廠牌│
│    │                                    │行動電話壹具（含門號○九二八四四│
│    │                                    │三七七三號SIM 卡壹枚）沒收。    │
├──┼──────────────────┼────────────────┤
│八  │被告戊○○、丁○○、丙○○共同基於販│戊○○共同販賣第一級毒品，累犯，│
│    │賣第一級毒品海洛因之犯意聯絡，由被告│處有期徒刑拾伍年陸月，販賣毒品所│
│    │丙○○於不詳時地接獲己○○撥打戊○○│得新臺幣壹仟貳佰元連帶沒收，如全│
│    │所有門號0000000000號之行動│部或一部不能連帶沒收時，以其與高│
│    │電話，聯絡交易第一級毒品海洛因事宜後│樹明、丙○○之財產連帶抵償之，扣│
│    │，由被告丙○○於九十六年七月十二日凌│案INNO廠牌行動電話壹具（含門號○│
│    │晨一、二時許（起訴書誤載為十一日），│九二0000000號SIM 卡壹枚）│
│    │依被告戊○○、丁○○之指示，前往臺北│沒收，扣案第一級毒品海洛因拾肆包│
│    │縣中和市○○路大潤發對面全家便利商店│（合計驗餘淨重貳拾玖點伍貳公克）│
│    │，將海洛因一包交付己○○，並向己○○│均沒收銷燬，其外包裝袋共拾肆只、│
│    │收取對價一千二百元。                │扣案分裝袋盒、研磨機壹台均沒收│
│    │                                    │。                              │
│    │                                    │丁○○共同販賣第一級毒品，處有期│
│    │                                    │徒刑拾伍年肆月，販賣毒品所得新臺│
│    │                                    │幣壹仟貳佰元連帶沒收，如全部或一│
│    │                                    │部不能連帶沒收時，以其與戊○○、│
│    │                                    │丙○○之財產連帶抵償之，扣案INNO│
│    │                                    │ 廠 牌行動電話壹具（含門號○九二│
│    │                                    │0000000號SIM 卡壹枚）沒收│
│    │                                    │，扣案第一級毒品海洛因拾肆包（合│
│    │                                    │計驗餘淨重貳拾玖點伍貳公克）均沒│
│    │                                    │收銷燬，其外包裝袋拾肆只、扣案分│
│    │                                    │裝袋盒、研磨機壹台均沒收。    │
│    │                                    │丙○○共同販賣第一級毒品，處有期│
│    │                                    │徒刑拾伍年貳月，販賣毒品所得新臺│
│    │                                    │幣壹仟貳佰元連帶沒收，如全部或一│
│    │                                    │部不能連帶沒收時，以其與戊○○、│
│    │                                    │丁○○之財產連帶抵償之，扣案INNO│
│    │                                    │ 廠 牌行動電話壹具（含門號○九二│
│    │                                    │0000000號SIM 卡壹枚）沒收│
│    │                                    │，扣案第一級毒品海洛因拾肆包（合│
│    │                                    │計驗餘淨重貳拾玖點伍貳公克）均沒│
│    │                                    │收銷燬，其外包裝袋拾肆只、扣案分│
│    │                                    │裝袋盒、研磨機壹台均沒收。    │
├──┼──────────────────┼────────────────┤
│九  │被告戊○○與被告丁○○共同基於販賣第│戊○○共同販賣第一級毒品，累犯，│
│    │一級毒品海洛因之犯意聯絡，由被告張新│處有期徒刑拾陸年，販賣毒品所得新│
│    │亮於九十六年六月中旬某日接獲丑○○來│臺幣陸萬元連帶沒收，如全部或一部│
│    │電聯絡交易第一級毒品海洛因事宜後，在│不能連帶沒收時，以其與丁○○之財│
│    │臺北縣中和市北二高中和交流道附近某檳│產連帶抵償之。                  │
│    │榔攤，以六萬元之價格，販賣海洛因三錢│丁○○共同販賣第一級毒品，處有期│
│    │予丑○○。                          │徒刑拾伍年陸月，販賣毒品所得新臺│
│    │                                    │幣陸萬元連帶沒收，如全部或一部不│
│    │                                    │能連帶沒收時，以其與戊○○之財產│
│    │                                    │連帶抵償之。                    │
├──┼──────────────────┼────────────────┤
│十  │被告戊○○、丁○○、丙○○共同基於販│戊○○共同販賣第一級毒品，累犯，│
│    │賣第一級毒品海洛因之犯意聯絡，由被告│處有期徒刑拾伍年陸月，扣案INNO廠│
│    │丙○○於九十六年七月三日接獲壬○○撥│牌行動電話壹具（含門號○九二八四│
│    │打戊○○所有之門號00000000七│四三七七三號SIM 卡壹枚）沒收，販│
│    │三號行動電話，約定以某不詳行動電話門│賣毒品所得行動電話門號SIM 卡壹枚│
│    │號SIM 卡一枚交換價值約三千元之海洛因│連帶沒收，如不能連帶沒收時，連帶│
│    │零點五公克後，由被告丙○○於同日某時│追徵其價額或連帶以其與丁○○、范│
│    │許，依被告戊○○、丁○○之指示，前往│世平之財產連帶抵償之。          │
│    │壬○○住處將海洛因零點五公克交付林柏│丁○○共同販賣第一級毒品，處有期│
│    │全，並向壬○○收取上開行動電話門號  │徒刑拾伍年肆月，扣案INNO廠牌行動│
│    │SIM 卡一枚作為對價。                │電話壹具（含門號00000000│
│    │                                    │七三號SIM 卡壹枚）沒收，販賣毒品│
│    │                                    │所得行動電話門號SIM 卡壹枚連帶沒│
│    │                                    │收，如不能連帶沒收時，連帶追徵其│
│    │                                    │價額或連帶以其與戊○○、丙○○之│
│    │                                    │財產連帶抵償之。                │
│    │                                    │丙○○共同販賣第一級毒品，處有期│
│    │                                    │徒刑拾伍年貳月，扣案INNO廠牌行動│
│    │                                    │電話壹具（含門號00000000│
│    │                                    │七三號SIM 卡壹枚）沒收，販賣毒品│
│    │                                    │所得行動電話門號SIM 卡壹枚連帶沒│
│    │                                    │收，如不能連帶沒收時，連帶追徵其│
│    │                                    │價額或連帶以其與戊○○、丁○○之│
│    │                                    │財產連帶抵償之。                │
├──┼──────────────────┼────────────────┤
│十一│被告戊○○與被告丁○○共同基於販賣第│戊○○共同販賣第一級毒品，累犯，│
│    │一級毒品海洛因之犯意聯絡，由被告高樹│處有期徒刑拾伍年陸月，販賣毒品所│
│    │明於九十六年六月底間某日透過另案被告│得行動電話門號000000000│
│    │壬○○之聯絡，由庚○○以自身所申請之│六號SIM 卡壹枚連帶沒收，如不能連│
│    │行動電話門號0000000000號SI│帶沒收時，連帶追徵其價額或連帶以│
│    │M 卡一枚為對價，向戊○○、丁○○換取│其與丁○○之財產連帶抵償之。    │
│    │第一級毒品海洛因零點三公克。        │丁○○共同販賣第一級毒品，處有期│
│    │                                    │徒刑拾伍年肆月，販賣毒品所得行動│
│    │                                    │電話門號0000000000號SI│
│    │                                    │M 卡壹枚連帶沒收，如不能連帶沒收│
│    │                                    │時，連帶追徵其價額，或以其與張新│
│    │                                    │亮之財產連帶抵償之。            │
├──┼──────────────────┼────────────────┤
│十二│被告戊○○、丁○○、丙○○共同基於販│戊○○共同販賣第一級毒品，累犯，│
│    │賣第一級毒品海洛因之犯意聯絡，於九十│處有期徒刑拾伍年陸月，販賣毒品所│
│    │六年五、六月間某日（起訴書誤載為九十│得新臺幣壹仟元連帶沒收，如全部或│
│    │六年六月間），由丙○○在臺北縣中和市│一部不能連帶沒收時，以其與丁○○│
│    │中正路七二號二樓戊○○住處，以一千元│、丙○○之財產連帶抵償之。      │
│    │之價格販賣海洛因一包予寅○○。      │丁○○共同販賣第一級毒品，各處有│
│    │                                    │期徒刑拾伍年肆月，販賣毒品所得新│
│    │                                    │臺幣壹仟元連帶沒收，如全部或一部│
│    │                                    │不能連帶沒收時，以其與戊○○、范│
│    │                                    │世平之財產連帶抵償之。          │
│    │                                    │丙○○共同販賣第一級毒品，各處有│
│    │                                    │期徒刑拾伍年貳月，販賣毒品所得新│
│    │                                    │臺幣壹仟元連帶沒收，如全部或一部│
│    │                                    │不能連帶沒收時，以其與戊○○、高│
│    │                                    │樹明之財產連帶抵償之。          │
├──┼──────────────────┼────────────────┤
│十三│被告戊○○、丁○○、丙○○共同基於販│戊○○共同販賣第二級毒品，累犯，│
│    │賣第二級毒品甲基安非他命之犯意聯絡，│處有期徒刑年捌月，販賣毒品所得│
│    │由被告丙○○於九十六年六月十二日接獲│新臺幣伍仟元連帶沒收，如全部或一│
│    │辛○○撥打戊○○所有之門號○九二八四│部不能連帶沒收時，以其與丁○○、│
│    │四三七七三號行動電話，聯絡交易第二級│丙○○之財產連帶抵償之，扣案INNO│
│    │毒品甲基安非他命事宜後，由被告丙○○│廠牌行動電話壹具（含門號○九二八│
│    │於同日某時許，依被告戊○○、丁○○之│四四三七七三號SIM 卡壹枚）沒收。│
│    │指示，在臺北縣中和市北二高中和交流道│丁○○、丙○○共同販賣第二級毒品│
│    │附近某檳榔攤，以五千元之價格販賣甲基│，各處有期徒刑年陸月，販賣毒品│
│    │安非他命五公克予辛○○。            │所得新臺幣伍仟元連帶沒收，如全部│
│    │                                    │或一部不能連帶沒收時，均以其與張│
│    │                                    │新亮之財產連帶抵償之，扣案INNO廠│
│    │                                    │牌行動電話壹具（含門號○九二八四│
│    │                                    │四三七七三號SIM 卡壹枚）沒收。  │
├──┼──────────────────┼────────────────┤
│十四│被告戊○○、丁○○、丙○○共同基於販│戊○○共同販賣第二級毒品，累犯，│
│    │賣第二級毒品甲基安非他命之犯意聯絡，│處有期徒刑年捌月，販賣毒品所得│
│    │由被告丁○○於九十六年六月十七日接獲│新臺幣伍仟元連帶沒收，如全部或一│
│    │辛○○撥打丁○○所有之門號○九五四一│部不能連帶沒收時，以其與丁○○、│
│    │六九五五○號行動電話，約定以五千元之│丙○○之財產連帶抵償之，扣案GEO │
│    │價格，販賣甲基安非他命五公克予辛○○│廠牌行動電話壹具（含門號○九五四│
│    │，並由被告丙○○依被告戊○○、丁○○│一六九五五○號SIM 卡壹枚）沒收，│
│    │之指示，接續於同日某時許、翌日某時許│如不能沒收時，追徵其價額或以其財│
│    │，分二次在臺北縣中和市○○路某處、臺│產抵償之。                      │
│    │北縣中和市北二高中和交流道附近某檳榔│丁○○、丙○○共同販賣第二級毒品│
│    │攤交付甲基安非他命四公克、一公克予林│，各處有期徒刑年陸月，販賣毒品│
│    │建良。                              │所得新臺幣伍仟元連帶沒收，如全部│
│    │                                    │或一部不能連帶沒收時，均以其與張│
│    │                                    │新亮之財產連帶抵償之，扣案GEO 廠│
│    │                                    │牌行動電話壹具（含門號○九五四一│
│    │                                    │六九五五○號SIM 卡壹枚）沒收。  │
├──┼──────────────────┼────────────────┤
│十五│被告戊○○、丁○○、丙○○共同基於販│戊○○共同販賣第二級毒品，累犯，│
│    │賣第二級毒品甲基安非他命之犯意聯絡，│處有期徒刑年捌月，販賣毒品所得│
│    │由被告丁○○於九十六年六月二十一日接│新臺幣伍仟元連帶沒收，如全部或一│
│    │獲辛○○撥打丁○○所有之門號○九五四│部不能連帶沒收時，以其與丁○○、│
│    │一六九五五○號行動電話，聯絡交易甲基│丙○○之財產連帶抵償之，扣案GEO │
│    │安非他命事宜後，由被告丙○○依被告張│廠牌行動電話壹具（含門號○九五四│
│    │新亮、丁○○之指示，於同日某時許前往│一六九五五○號SIM 卡壹枚）沒收。│
│    │臺北縣中和市○○街某處，以五千元之價│丁○○、丙○○共同販賣第二級毒品│
│    │格，販賣甲基安非他命四公克予辛○○。│，各處有期徒刑年陸月，販賣毒品│
│    │                                    │所得新臺幣伍仟元連帶沒收，如全部│
│    │                                    │或一部不能連帶沒收時，均以其與張│
│    │                                    │新亮之財產連帶抵償之，扣案GEO 廠│
│    │                                    │牌行動電話壹具（含門號○九五四一│
│    │                                    │六九五五○號SIM 卡壹枚）沒收。  │
├──┼──────────────────┼────────────────┤
│十六│被告戊○○、丁○○共同基於販賣第一級│戊○○共同販賣第一級毒品，累犯，│
│    │毒品海洛因之犯意聯絡，由丁○○於九十│處有期徒刑拾伍年陸月，販賣毒品所│
│    │六年五月二十五日某時在不詳地點，以二│得新臺幣貳仟元連帶沒收，如全部或│
│    │千元之價格販賣第一級毒品海洛因零點二│一部不能連帶沒收時，以其與丁○○│
│    │至零點三公克予辰○○。              │之財產連帶抵償之。              │
│    │                                    │丁○○共同販賣第一級毒品，處有期│
│    │                                    │徒刑拾伍年肆月，販賣毒品所得新臺│
│    │                                    │幣貳仟元連帶沒收，如全部或一部不│
│    │                                    │能連帶沒收時，以其與戊○○之財產│
│    │                                    │連帶抵償之。                    │
├──┼──────────────────┼────────────────┤
│十七│被告戊○○、丁○○、丙○○共同基於販│戊○○共同販賣第一級毒品，累犯，│
│    │賣第一級毒品海洛因之犯意聯絡，由被告│處有期徒刑拾伍年陸月，販賣毒品所│
│    │戊○○於九十六年六月二十四日接獲賴昱│得新臺幣貳仟元連帶沒收，如全部或│
│    │維撥打戊○○所有之00000000七│一部不能連帶沒收時，以其與丁○○│
│    │三號行動電話聯絡交易海洛因事宜後，由│、丙○○之財產連帶抵償之，扣案IN│
│    │被告丙○○在臺北縣中和市○○路七二號│NO廠牌行動電話壹具（含門號○九二│
│    │，以二千元之價格，販賣海洛因零點二公│0000000號SIM 卡壹枚）沒收│
│    │克予卯○○。                        │。                              │
│    │                                    │丁○○共同販賣第一級毒品，處有期│
│    │                                    │徒刑拾伍年肆月，販賣毒品所得新臺│
│    │                                    │幣貳仟元連帶沒收，如全部或一部不│
│    │                                    │能連帶沒收時，以其與戊○○、范世│
│    │                                    │平之財產連帶抵償之，扣案INNO廠牌│
│    │                                    │行動電話壹具（含門號○九二八四四│
│    │                                    │三七七三號SIM 卡壹枚）沒收。    │
│    │                                    │丙○○共同販賣第一級毒品，處有期│
│    │                                    │徒刑拾伍年貳月，販賣毒品所得新臺│
│    │                                    │幣貳仟元連帶沒收，如全部或一部不│
│    │                                    │能連帶沒收時，以其與戊○○、高樹│
│    │                                    │明之財產連帶抵償之，扣案INNO廠牌│
│    │                                    │行動電話壹具（含門號○九二八四四│
│    │                                    │三七七三號SIM 卡壹枚）沒收。    │
├──┼──────────────────┼────────────────┤
│十八│被告戊○○、丁○○、丙○○共同基於販│戊○○共同販賣第一級毒品，累犯，│
│    │賣第一級毒品海洛因之犯意聯絡，由被告│處有期徒刑拾伍年陸月，販賣毒品所│
│    │戊○○於九十六年六月二十七日接獲賴昱│得新臺幣仟元連帶沒收，如全部或│
│    │維撥打戊○○所有之00000000七│一部不能連帶沒收時，以其與丁○○│
│    │三號行動電話聯絡交易海洛因事宜後，由│、丙○○之財產連帶抵償之，扣案IN│
│    │被告丙○○在臺北縣中和市○○路七二號│NO廠牌行動電話壹具（含門號○九二│
│    │，以三千元之價格，販賣海洛因零點三公│0000000號壹枚）沒收。    │
│    │克予卯○○。                        │丁○○共同販賣第一級毒品，處有期│
│    │                                    │徒刑拾伍年肆月，販賣毒品所得新臺│
│    │                                    │幣仟元連帶沒收，如全部或一部不│
│    │                                    │能連帶沒收時，以其與戊○○、范世│
│    │                                    │平之財產連帶抵償之，扣案INNO廠牌│
│    │                                    │行動電話壹具（含門號○九二八四四│
│    │                                    │三七七三號SIM 卡壹枚）沒收。    │
│    │                                    │丙○○共同販賣第一級毒品，處有期│
│    │                                    │徒刑拾伍年貳月，販賣毒品所得新臺│
│    │                                    │幣仟元連帶沒收，如全部或一部不│
│    │                                    │能連帶沒收時，以其與戊○○、高樹│
│    │                                    │明之財產連帶抵償之，扣案INNO廠牌│
│    │                                    │行動電話壹具（含門號○九二八四四│
│    │                                    │三七七三號SIM 卡壹枚）沒收。    │
└──┴──────────────────┴────────────────┘


司法院資訊處製作；財團法人民間司法改革基金會備份。
